---
title: "Predição. Dados de 22 abril 2021"
author: "José Elvano Moraes"
date: "02/junho/2021"
output:
  pdf_document: default
  html_document: default
subtitle: Efeito do tempo de internação até entrada na UTI versus desfecho
---

```{r setup, include=FALSE}
knitr::opts_chunk$set(echo = TRUE)
```
# SRAG 12/04/2021
URL: https://s3-sa-east-1.amazonaws.com/ckan.saude.gov.br/SRAG/2021/INFLUD21-12-04-2021.csv

Do resumo do conjunto de dados
Vigilância de Síndrome Respiratória Aguda Grave (SRAG) O Ministério da Saúde (MS), por meio da Secretaria de Vigilância em Saúde (SVS), desenvolve a vigilância da Síndrome Respiratória...
Fonte: SRAG 2021 - Banco de Dados de Síndrome Respiratória Aguda Grave - incluindo dados da COVID-19

# Dicionário de Dados
URL: https://opendatasus.saude.gov.br/dataset/9f76e80f-a2f1-4662-9e37-71084eae23e3/resource/b3321e55-24e9-49ab-8651-29cf5c8f3179/download/dicionario-de-dados-srag-hospitalizado-27.07.2020-final.pdf

## Do resumo do conjunto de dados
Vigilância de Síndrome Respiratória Aguda Grave (SRAG) O Ministério da Saúde (MS), por meio da Secretaria de Vigilância em Saúde (SVS), desenvolve a vigilância da Síndrome Respiratória...
Fonte: SRAG 2021 - Banco de Dados de Síndrome Respiratória Aguda Grave - incluindo dados da COVID-19




```{r libraries, echo=FALSE}
suppressPackageStartupMessages(expr = library(tidyverse))
suppressPackageStartupMessages(expr = library(haven))
suppressPackageStartupMessages(expr = library(bnlearn))
suppressPackageStartupMessages(expr = library(Rgraphviz))
suppressPackageStartupMessages(expr = library(gRain))
suppressPackageStartupMessages(expr = library(Rmpfr))
suppressPackageStartupMessages(expr = library(readr))
suppressPackageStartupMessages(expr = library(precrec))
suppressPackageStartupMessages(expr = library(ROCR))
suppressPackageStartupMessages(expr = library(epiR))
suppressPackageStartupMessages(expr = library(ROCit))
suppressPackageStartupMessages(expr = library(mice))
suppressPackageStartupMessages(expr = library(ROCit))
suppressPackageStartupMessages(expr = library(readr))
suppressPackageStartupMessages(expr = library(cvms))
suppressPackageStartupMessages(expr = library(broom))    # tidy()
suppressPackageStartupMessages(expr = library(tibble))   # tibble()
```

# Variaveis disponíveis e números de valores faltantes para cada uma
```{r  echo=FALSE}
INFLUD21_12_04_2021 <- readRDS('./dados/INFLUD21_12_04_2021.rds')
## > nrow(INFLUD21_12_04_2021)
## [1] 543745
for (ii in c(1:ncol(INFLUD21_12_04_2021))) {
  paste(cat(names(INFLUD21_12_04_2021[ii]), 
              "\t",
              sum(is.na(INFLUD21_12_04_2021[, ii])),
              "\n")
            )
}

boots.trap = 20
```

## variáveis usadas
```{r echo=FALSE}
colunas <- c("CLASSI_FIN", 
             "DT_SIN_PRI", 
             #"DT_INTERNA",
             "DT_EVOLUCA", 
             "EVOLUCAO",
             #"SEM_NOT", 
             #"DT_NASC", 
             "TP_IDADE",
             "SG_UF_NOT",
             #"CO_MUN_RES", 
             #"DT_NOTIFIC",      
             "NU_IDADE_N",
             #"FEBRE",
             #"GARGANTA",
             "SATURACAO", 
             #"VOMITO",
             "DIABETES",
             "OBESIDADE", 
             #"CS_GESTANT",
             #"DOR_ABD", 
            # "CS_RACA", 
             #"CS_SEXO",
             #"PERD_OLFT", 
             #"PERD_PALA", 
             #"NEUROLOGIC", 
             #"FADIGA", 
             #"CRITERIO",
             #"PNEUMOPATI", 
             "UTI", 
             "DT_ENTUTI",
             #"DT_SAIDUTI",
             "CARDIOPATI", 
             #"VACINA", 
             #"DT_TOMO",
             #"TOMO_RES",
             #"DT_RAIOX",
             #"RAIOX_RES",
             #"HEPATICA",
             "SUPORT_VEN"#, 
             #"ASMA",
             #"ANTIVIRAL", 
             #"IMUNODEPRE",
             #"OUTRO_SIN"#,
             #"RENAL"#, 
             )

dd.with.na <- INFLUD21_12_04_2021[, colunas]

dd.without.na <- na.omit(dd.with.na)
```


## dados contendo NA´s
```{r  echo=FALSE}


glimpse(dd.with.na)
glimpse(dd.without.na)
```

## Dados com NA´s omitidos
```{r echo=FALSE}
dd.without.na$DT_SIN_PRI <- strptime(as.character(dd.without.na$DT_SIN_PRI), "%d/%m/%Y")
dd.without.na$DT_EVOLUCA <- strptime(as.character(dd.without.na$DT_EVOLUCA), "%d/%m/%Y")
dd.without.na$DT_ENTUTI<-  strptime(as.character(dd.without.na$DT_ENTUTI), "%d/%m/%Y")
#dd.without.na$DT_SAIDUTI <- strptime(as.character(dd.without.na$DT_SAIDUTI), "%d/%m/%Y")
#dd.without.na$DT_TOMO <-    strptime(as.character(dd.without.na$DT_TOMO), "%d/%m/%Y")
#dd.without.na$DT_RAIOX <-   strptime(as.character(dd.without.na$DT_RAIOX), "%d/%m/%Y")


glimpse(dd.without.na)
```


## cria colunas com intervalos de tempo
```{r echo=FALSE}
### -------------------------------------------------------------------------
### time1 - time2
### 
### difftime(time1, time2, tz,
###          units = c("auto", "secs", "mins", "hours",
###                    "days", "weeks"))
### 
### as.difftime(tim, format = "%X", units = "auto", tz = "UTC")
### -------------------------------------------------------------------------



#separar grupo de variaveis para analise

ddf <- dd.without.na %>%
  rename(IDADE = NU_IDADE_N) %>%
  #filter(SG_UF_NOT == "MG") %>%
  filter(TP_IDADE == 3) %>%
  #filter(EVOLUCAO != 9) %>%
  #filter(UTI != 9) %>%
  mutate_if(is.double, as.factor)  %>%
  mutate_if(is.character, as.factor) %>%
  mutate(INTER_P_SIN_EVOL = difftime(DT_EVOLUCA, 
                                     DT_SIN_PRI, 
                                     tz = "UTC", 
                                     units = "days")) %>%
  mutate(INTER_P_SIN_UTI = difftime(DT_ENTUTI,
                                    DT_SIN_PRI,
                                    tz = "UTC", 
                                    units = "days")) %>%  
  select(-TP_IDADE)

# dat <- dat %>%
#     mutate(
#         Smoking = as.factor(Smoking),
#         Education = as.factor(Education),
#         Cholesterol = as.numeric(Cholesterol)
#     )
ddf$INTER_P_SIN_EVOL = as.numeric(ddf$INTER_P_SIN_EVOL)
ddf$IDADE = as.double(ddf$IDADE)
ddf <-select(ddf, -DT_SIN_PRI, -DT_ENTUTI, -DT_EVOLUCA)
# discretize idade

ddf[, c("IDADE", 
        "INTER_P_SIN_UTI", 
        "INTER_P_SIN_EVOL")] <- discretize(ddf[, c("IDADE",   
                                                   "INTER_P_SIN_UTI",  
                                                   "INTER_P_SIN_EVOL")], 
                                           method = 'hartemink', 4) 


glimpse(ddf)
```


```{r  echo=FALSE}
set.seed(4242)
nn <- nrow(ddf)

n.test <- 5000
n.learn <-  nn - n.test

ii.learn <- sample(x = 1:nn, size = n.learn, replace = FALSE)
ddf$index <- 'T'
ddf$index[ii.learn] <- 'L'
table(ddf$index)
```


```{r  echo=FALSE}
# train
s1 <- filter(ddf, index == "L") 
s1 <- select(s1,-index, -SG_UF_NOT, -UTI)
s1 <- as.data.frame(s1)

# test
s2 <- filter(ddf, index=="T")
s2 <- select(s2, -index, -SG_UF_NOT, -UTI)
s2 <- as.data.frame(s2)
```

```{r  echo=FALSE}
set.seed(4242)
```   

```{r echo=TRUE}
train <- s1
test <- s2
```



# Aprendizagem da estrutura da rede

## Diferentes algortimos de prendizagem
-HC
-GS
-IAMB
-MMHC
```{r echo=FALSE}
# 
# bl <- matrix(c("UTI", "SUPORT_VEN",
#                "SUPORT_VEN", "UTI"),
#             ncol = 2, byrow = TRUE, dimnames = list(NULL, c("from", "to")))

bn.hc   <- suppressWarnings(hc(train,))
bn.mmhc <- suppressWarnings(mmhc(train))
bn.gs   <- suppressWarnings(gs(train))
bn.iamb <- suppressWarnings(iamb(train))
```

# Algo = HC
```{r echo=FALSE}
par(mfrow = c(1, 1))
graphviz.plot(bn.hc, 
              shape = 'rectangle', 
              main = "Algo = HC",
              highlight  = list(nodes = mb(bn.hc, 'EVOLUCAO')))
```

# Algo = MMHC
```{r echo=FALSE}
par(mfrow = c(1, 1))

graphviz.plot(bn.mmhc, 
              shape = 'rectangle', 
              main = "Algo = MMHC",
              highlight  = list(nodes = mb(bn.mmhc, 'EVOLUCAO')))
```

# Algo = GS
```{r echo=FALSE}
par(mfrow = c(1, 1))
graphviz.plot(bn.gs, 
              shape = 'rectangle', 
              main = "Algo = GS",
              highlight  = list(nodes = mb(bn.gs, 'EVOLUCAO')))
```

# Algo = IAMB
```{r echo=FALSE}
par(mfrow = c(1, 1))
graphviz.plot(bn.iamb, 
              shape = 'rectangle', 
              main = "Algo = IAMB",
              highlight  = list(nodes = mb(bn.iamb, 'EVOLUCAO')))
```

# Distribuição conjunta de probabilidades entre as variáveis.

## Algoritmo *HC*
```{r}
forca.real.hc <- suppressWarnings(boot.strength(train,
                               R = boots.trap, 
                               algorithm = "hc"))
rede.media.train.hc = averaged.network(forca.real.hc)

rede.media.train.dagged.hc <- pdag2dag(rede.media.train.hc, 
                                       ordering = names(train))
thr.real.gs <- paste('Thr: ', attr(forca.real.hc, "threshold"))

par(mfrow = c(1, 1))
fit.bn.hc <- bn.fit(x = rede.media.train.dagged.hc, data = s1)
graphviz.chart(fit.bn.hc, 
               type = "barprob", 
               col = "darkblue", 
               bg = "azure", 
               bar.col = "darkblue",
               main = "Rede de probabilidades")
```

# Distribuição conjunta de probabilidades entre as variáveis. 
                                   
## Algoritmo **GS**
```{r}
forca.real.gs <- suppressWarnings(boot.strength(train,
                               R = boots.trap, 
                               algorithm = "gs"))
rede.media.train.gs = averaged.network(forca.real.gs)

rede.media.train.dagged.gs <- pdag2dag(rede.media.train.gs, 
                                       ordering = names(train))
thr.real.gs <- paste('Thr: ', attr(forca.real.gs, "threshold"))

par(mfrow = c(1, 1))
fit.bn.gs <- bn.fit(x = rede.media.train.dagged.gs, data = s1)
graphviz.chart(fit.bn.gs, 
               type = "barprob", 
               col = "darkblue", 
               bg = "azure", 
               bar.col = "darkblue",
               main = "Rede de probabilidades")
```

# Distribuição conjunta de probabilidades entre as variáveis. 

## Algoritmo **IAMB**
```{r}
forca.real.iamb <- suppressWarnings(boot.strength(train,
                               R = boots.trap, 
                               algorithm = "iamb"))
rede.media.train.iamb = averaged.network(forca.real.iamb)

rede.media.train.dagged.iamb <- pdag2dag(rede.media.train.iamb, 
                                       ordering = names(train))
thr.real.gs <- paste('Thr: ', attr(forca.real.iamb, "threshold"))
fit.bn.iamb <- bn.fit(x = rede.media.train.dagged.iamb, data = s1)
par(mfrow = c(1, 1))
graphviz.chart(fit.bn.iamb, 
               type = "barprob", 
               col = "darkblue", 
               bg = "azure", 
               bar.col = "darkblue",
               main = "Rede de probabilidades")
```

# Distribuição conjunta de probabilidades entre as variáveis. 

## Algoritmo **MMHC**
```{r}
forca.real.mmhc <- suppressWarnings(boot.strength(train,
                               R = boots.trap, 
                               algorithm = "mmhc"))
rede.media.train.mmhc = averaged.network(forca.real.mmhc)

rede.media.train.dagged.mmhc <- pdag2dag(rede.media.train.mmhc, 
                                       ordering = names(train))
thr.real.gs <- paste('Thr: ', attr(forca.real.mmhc, "threshold"))
fit.bn.mmhc <- bn.fit(x = rede.media.train.dagged.mmhc, data = s1)
par(mfrow = c(1, 1))
graphviz.chart(fit.bn.mmhc, 
               type = "barprob", 
               col = "darkblue", 
               bg = "azure", 
               bar.col = "darkblue",
               main = "Rede de probabilidades")
```

------------


# Predição 


## SET.EVIDENCE + QUERYGRAIN
```{r echo=TRUE}
# 
# [1] "CLASSI_FIN" "IDADE" "OBESIDADE"  "UTI"  "SUPORT_VEN" 
# 

# IDADE
# [1,36] (36,71] (71,106]

# UTI
#  1-Sim 
#  2-Nao 
#  9-Ignorado

#SUPORT_VEN
# 1-Sim, invasivo 
# 2-Sim, nao invasivo 
# 3-Nao
# 9-Ignorado
# 
prediga <- function(rede, amostras, estados){
  
  fitt1 <- bn.fit(rede, amostras)
  junction = compile(as.grain(fitt1))
  jedu = setEvidence(propagate = TRUE, junction,
                     node = c("CLASSI_FIN",
                              "IDADE",
                              #"UTI",
                              "INTER_P_SIN_EVOL",
                              "INTER_P_SIN_UTI",
                              "SUPORT_VEN"),
                     states =  estados)
  suppressWarnings(pred.rede <- querygrain(jedu,
                          nodes = c("EVOLUCAO"),
                          type = "marginal"))
  return(pred.rede)
}

estados <- c("5", "(71, 80]", "(13,55]", "(10,28]", "1")

pred.rede <- suppressWarnings(prediga(bn.hc, train, estados))


print(pred.rede)
```


## predição por proporção dos dados
```{r echo=TRUE}
# usando dataset de test
x <- filter(test, 
            CLASSI_FIN == 5, 
            IDADE == "(71, 80]", 
            INTER_P_SIN_EVOL == "(13,55]",
            INTER_P_SIN_UTI == "(10,28]",
            #UTI == 1, 
            SUPORT_VEN == 1)
pred.proporcao <- nrow(filter(x, EVOLUCAO == 1))/nrow(x)

x2 <- filter(test, 
            CLASSI_FIN == 5, 
            IDADE == "(71, 80]", 
            INTER_P_SIN_EVOL == "(13,55]",
            INTER_P_SIN_UTI == "(10,28]",            
            #UTI == 1, 
            SUPORT_VEN == 1)
pred.proporcao2 <- nrow(filter(x2, EVOLUCAO == 2))/nrow(x2)

print(pred.proporcao)

print(pred.proporcao2)
```

# Fit dag to data and predict the value of latent variable


```{r echo=FALSE}
## predicting a variable in the test set. UTI rede simplificada

# training.dagged <- bn.fit(rede.media.train.dagged, train)
# 
# predicted  <- predict(training.dagged,  
#                       node = "UTI", 
#                       data = test, 
#                       method = "bayes-lw")
# test$PREDICAO  <- predicted
# 
# test <- na.omit(test)
# 
# conf_mat.uti  <- confusion_matrix(targets = test$UTI,
#                                   predictions = test$PREDICAO)
# 
# par(mfrow = c(1, 1))
# plot_confusion_matrix(conf_mat.uti$`Confusion Matrix`[[1]])

#print(epi.tests(table(test$UTI, test$PREDICAO), conf.level = 0.95))
```


```{r echo=FALSE}
## predicting a variable in the test set. UTI rede completa

# training.mmhc <- bn.fit(bn.mmhc, train)
# predicted  <- predict(training.mmhc,  
#                       node = "UTI", 
#                       data = test, 
#                       method = "bayes-lw")
# test$PREDICAO  <- predicted
# 
# test <- na.omit(test)
# 
# conf_mat.uti2  <- confusion_matrix(targets = test$UTI,
#                                   predictions = test$PREDICAO)
# 
# par(mfrow = c(1, 1))
# plot_confusion_matrix(conf_mat.uti2$`Confusion Matrix`[[1]])

#print(epi.tests(table(test$UTI, test$PREDICAO), conf.level = 0.95))
```


## predicting a variable in the test set. EVOLUCAO

```{r echo=FALSE}
training.hc  <- bn.fit(bn.hc, train)
predicted  <- predict(training.hc,  
                      node = "EVOLUCAO", 
                      data = test, 
                      method = "bayes-lw")

test$PREDICAO  <- predicted
test <- na.omit(test)

conf_mat.evolucao  <- confusion_matrix(targets = test$EVOLUCAO,
                                       predictions = test$PREDICAO)

par(mfrow = c(1, 1))
plot_confusion_matrix(conf_mat.evolucao$`Confusion Matrix`[[1]])

#print(epi.tests(table(test$EVOLUCAO, test$PREDICAO), conf.level = 0.95))
```
## predicting a variable in the test set. EVOLUCAO rede simplificada
## ***HC**
```{r echo=FALSE}

training.dagged <- bn.fit(rede.media.train.dagged.hc, train)

predicted  <- predict(training.dagged,  
                      node = "EVOLUCAO", 
                      data = test, 
                      method = "bayes-lw")
test$PREDICAO  <- predicted

test <- na.omit(test)

conf_mat.evolucao  <- confusion_matrix(targets = test$EVOLUCAO,
                                  predictions = test$PREDICAO)

par(mfrow = c(1, 1))
plot_confusion_matrix(conf_mat.evolucao$`Confusion Matrix`[[1]])

#print(epi.tests(table(test$EVOLUCAO, test$PREDICAO), conf.level = 0.95))
```

## predicting a variable in the test set. EVOLUCAO rede simplificada
## **GS**
```{r echo=FALSE}

training.dagged <- bn.fit(rede.media.train.dagged.gs, train)

predicted  <- predict(training.dagged,  
                      node = "EVOLUCAO", 
                      data = test, 
                      method = "bayes-lw")
test$PREDICAO  <- predicted

test <- na.omit(test)

conf_mat.evolucao  <- confusion_matrix(targets = test$EVOLUCAO,
                                  predictions = test$PREDICAO)

par(mfrow = c(1, 1))
plot_confusion_matrix(conf_mat.evolucao$`Confusion Matrix`[[1]])
```


## predicting a variable in the test set. EVOLUCAO rede simplificada
## **MMHC**
```{r echo=FALSE}

training.dagged <- bn.fit(rede.media.train.dagged.mmhc, train)

predicted  <- predict(training.dagged,  
                      node = "EVOLUCAO", 
                      data = test, 
                      method = "bayes-lw")
test$PREDICAO  <- predicted

test <- na.omit(test)

conf_mat.evolucao  <- confusion_matrix(targets = test$EVOLUCAO,
                                  predictions = test$PREDICAO)

par(mfrow = c(1, 1))
plot_confusion_matrix(conf_mat.evolucao$`Confusion Matrix`[[1]])
```


## predicting a variable in the test set. EVOLUCAO rede simplificada
## **IAMB**
```{r echo=FALSE}

training.dagged <- bn.fit(rede.media.train.dagged.iamb, train)

predicted  <- predict(training.dagged,  
                      node = "EVOLUCAO", 
                      data = test, 
                      method = "bayes-lw")
test$PREDICAO  <- predicted

test <- na.omit(test)

conf_mat.evolucao  <- confusion_matrix(targets = test$EVOLUCAO,
                                  predictions = test$PREDICAO)

par(mfrow = c(1, 1))
plot_confusion_matrix(conf_mat.evolucao$`Confusion Matrix`[[1]])
```
#
