---
title: "Predição 02 dados de 22 abril 2021"
author: "José Elvano Moraes"
date: "4/24/2021"
output: html_document
---

```{r setup, include=FALSE}
knitr::opts_chunk$set(echo = TRUE)
```



```{r libraries, echo=FALSE}
suppressPackageStartupMessages(expr = library(tidyverse))
suppressPackageStartupMessages(expr = library(haven))
suppressPackageStartupMessages(expr = library(bnlearn))
suppressPackageStartupMessages(expr = library(Rgraphviz))
suppressPackageStartupMessages(expr = library(gRain))
suppressPackageStartupMessages(expr = library(Rmpfr))
suppressPackageStartupMessages(expr = library(readr))
suppressPackageStartupMessages(expr = library(precrec))
suppressPackageStartupMessages(expr = library(ROCR))
suppressPackageStartupMessages(expr = library(epiR))
suppressPackageStartupMessages(expr = library(ROCit))
suppressPackageStartupMessages(expr = library(mice))
suppressPackageStartupMessages(expr = library(ROCit))
suppressPackageStartupMessages(expr = library(readr))
```

```{r echo=FALSE}
# rm(list = ls())
# INFLUD21_12_04_2021 <- read_delim(file = "./dados/INFLUD21-12-04-2021.csv",
#                                   delim = ";",
#                                   escape_double = FALSE,
#                                   trim_ws = TRUE)
```

```{r}
###
#spec.parsing.INFLUD21_12_04_2021 <-  spec(INFLUD21_12_04_2021)
#erros.parsing.INFLUD21_12_04_2021 <- problems(INFLUD21_12_04_2021)
# save(list = c('spec.parsing.INFLUD21_12_04_2021'), 
#      file = './dados/spec.parsing.INFLUD21_12_04_2021.RData', envir = .GlobalEnv)
# save(list = c('erros.parsing.INFLUD21_12_04_2021'), 
#      file = './dados/erros.parsing.INFLUD21_12_04_2021.RData', envir = .GlobalEnv)
###

###
#saveRDS(INFLUD21_12_04_2021, './dados/INFLUD21_12_04_2021.rds')
###
```


```{r}
INFLUD21_12_04_2021 <- readRDS('./dados/INFLUD21_12_04_2021.rds')
```


```{r}
colunas <- c("CLASSI_FIN", 
             "SEM_NOT", 
             "DT_SIN_PRI", 
             #"DT_NASC", 
             "TP_IDADE",
             "SG_UF_NOT",
             #"CO_MUN_RES", 
             #"DT_NOTIFIC",      
             "NU_IDADE_N",
             #"FEBRE",
             #"GARGANTA",
             "SATURACAO", 
             #"VOMITO",
             "EVOLUCAO",
             "DIABETES",
             "OBESIDADE", 
             "TOMO_RES",
             #"CS_GESTANT",
             "DOR_ABD", 
             #"DT_EVOLUCA", 
             #"CS_RACA", 
             #"CS_SEXO",
             "PERD_OLFT", 
             "PERD_PALA", 
             #"NEUROLOGIC", 
             #"FADIGA", 
             #"CRITERIO",
             "PNEUMOPATI", 
             "UTI", 
             "CARDIOPATI", 
             "VACINA", 
             "HOSPITAL",
             #"HEPATICA",
             "SUPORT_VEN", 
             "ASMA",
             #"ANTIVIRAL", 
             "IMUNODEPRE",
             "OUTRO_SIN"
             #"RENAL"#, 
             #"DT_INTERNA"
             )

dd.with.na <- INFLUD21_12_04_2021[,colunas]
rm(colunas)
```


# dados contendo NA´s
```{r}
glimpse(dd.with.na)
```

# Dados com NA´s omitidos
```{r}
dd.without.na <- na.omit(dd.with.na)
glimpse(dd.without.na)
```


```{r}
#separar grupo de variaveis para analise

ddf <- dd.with.na %>%
  rename(IDADE = NU_IDADE_N) %>%
  filter(SG_UF_NOT == "SP") %>%
  na.omit(ddf) %>%
  filter(TP_IDADE == 3) %>%
  mutate_if(is.double, as.factor)  %>%
  mutate_if(is.character, as.factor) %>%
  select(-TP_IDADE, -DT_SIN_PRI)

# dat <- dat %>%
#     mutate(
#         Smoking = as.factor(Smoking),
#         Education = as.factor(Education),
#         Cholesterol = as.numeric(Cholesterol)
#     )

  #ddf$CLASSI_FIN <- NULL
  #options(digits=2)
  ddf$IDADE = as.double(ddf$IDADE)
  
# discretireadR ze idade
#options(digits=2)
ddf <- discretize(ddf, method = 'interval') 
#rm(dd)
ddf <- as.data.frame(ddf)
glimpse(ddf)
#saveRDS(ddf, 'ddf.rds')
#  
#  ddf <- readRDS('ddf.rds')
```



```{r}
nn <- nrow(ddf)

n.test <- 20000
n.learn <-  nn - n.test

ii.learn <- sample(x = 1:nn, size = n.learn, replace = FALSE)
ddf$index = 'T'
ddf$index[ii.learn] <- 'L'
table(ddf$index)

ddf.learn <- ddf %>% 
  filter(index == "L") 

ddf.test <- ddf %>%
  filter(index=="T")
```

```{r}
s1 <- ddf.learn
s1 <- select(ddf.learn, -index, -SG_UF_NOT, -HOSPITAL)

s2 <- ddf.test
s2 <- select(ddf.test, -index, -SG_UF_NOT, -HOSPITAL)
#
```


```{r}
s1 <- as.data.frame(s1)
s2 <- as.data.frame(s2)
```


```{r}
bn1 <- hc(s1)
```

```{r}
par(mfrow = c(1, 1))
graphviz.plot(bn1, 
              shape = 'rectangle', 
              main = "learn",
              highlight  = list(mb(bn1, 'EVOLUCAO')))
#graphviz.plot(bn2, shape = 'rectangle', main = "test")
```



# TODO

With cpquery by setting method = "lw" and specifying the evidence as a named list with one element for each node we are conditioning on 


```{r}
wl <- matrix(c("OBESIDADE", "DIABETES",
              "IDADE", "VACINA",
              #"IDADE", "SUPORT_VEN",
              "CLASSI_FIN", "EVOLUCAO",
              "OBESIDADE", "EVOLUCAO",
              #"OBESIDADE", "EVOLUCAO",
              "PERD_OLFT", "SATURACAO",
              "SUPORT_VEN", "EVOLUCAO",
              "SATURACAO", "SUPORT_VEN",
              "IDADE","EVOLUCAO",
              "UTI", "EVOLUCAO"),
        ncol = 2, byrow = TRUE, dimnames = list(NULL, c("from", "to")))

bl <- matrix(c("OBESIDADE", "DIABETES",
               "OBESIDADE", "CLASSI_FIN",
               "CLASSI_FIN", "OBESIDADE",
               "UTI", "VACINA"),
            ncol = 2, byrow = TRUE, dimnames = list(NULL, c("from", "to")))

bn.wl.bl <- mmhc(s1, whitelist = wl, blacklist = bl)
```

## Rede black and withed listed
```{r}
par(mfrow = c(1, 1))
graphviz.plot(bn.wl.bl, 
              shape = 'rectangle', 
              main = "learn",
              highlight  = list(mb(bn.wl.bl, 'EVOLUCAO')))

```


------------


## Predição 
### explorar a funcao bn.boot
### bb <- bn.boot(data = s1, statistic = function(x) x, R = 10, algorithm = 'mmhc')

```{r}
bb <- bn.boot(data = s1, statistic = function(x) x, R = 100, algorithm = 'hc')
par(mfrow = c(1, 2))

graphviz.plot(bb[[1]], 
              shape = "rectangle", 
              main = paste("boot 1"))
graphviz.plot(bb[[100]], 
              shape = "rectangle", 
              main = paste("boot 10"))
```

## Bootstrap REDE PADRÃO

```{r}
boots.trap <- 100
start_time <- Sys.time()
forca.real = boot.strength(s1,
                           R = boots.trap, 
                           algorithm = "mmhc")


rede.media.s1 = averaged.network(forca.real)

thr.real <- paste('Thr: ', attr(forca.real, "threshold"))

delta <- Sys.time() - start_time
cat(paste("Tempo para ", boots.trap, "Bootstraps:", delta, "s"))

```

## Rede "dagged"
```{r}
rede.media.s1.dagged <- pdag2dag(rede.media.s1, 
                                   ordering = names(s1))
#rede.media.s2.dagged <- pdag2dag(rede.media.s2,
#                                    ordering = names(s2))

```

```{r}
par(mfrow = c(1, 2))
graphviz.plot(bn.wl.bl, 
              shape = "rectangle", 
              main = paste(thr.real))
strength.plot(rede.media.s1, 
              forca.real, 
              shape = "rectangle", 
              main = paste(thr.real))


# strength.plot(rede.media.s2,
#               forca.test,
#               shape = "rectangle",
#               main = paste(thr.test))
```

## Markov Blanket da variavel EVOLUCAO da amostra "learn"
```{r}
mb(x = rede.media.s1.dagged, node = 'EVOLUCAO')
mb(x = bn1, node = 'EVOLUCAO')
mb(x = bn.wl.bl, node = 'EVOLUCAO')
mb(x = bb[[10]], node = 'EVOLUCAO')
```








# SET.EVIDENCE + QUERYGRAIN
```{r echo=TRUE}
# IDADE
# (74.3333,111]     [1,37.6667]       (37.6667,74.3333]

# UTI
#  1-Sim 
#  2-Nao 
#  9-Ignorado

#SUPORT_VEN
# 1-Sim, invasivo 
# 2-Sim, nao invasivo 
# 3-Nao
# 9-Ignorado
# 
fitt1 <- bn.fit(bn.wl.bl, s1)
junction = compile(as.grain(fitt1))
jedu = setEvidence(propagate = TRUE, junction,
                   node = c("CLASSI_FIN",
                            "IDADE",
                            "OBESIDADE",
                            "UTI",
                            "SUPORT_VEN"),
                   states = c("5",
                              "(36,71]",
                              "1",
                              "2",
                              "1") )
pred.rede <- querygrain(jedu,
           nodes = c("EVOLUCAO"),
           type = "marginal")

pred.rede

x <- filter(s2, 
            CLASSI_FIN == 5, 
            IDADE == "(36,71]", 
            OBESIDADE == 1, 
            UTI == 2, 
            SUPORT_VEN == 1)
pred.proporcao <- nrow(filter(x, EVOLUCAO == 2))/nrow(x)
```

```{r}
```

