---
title: "São Paulo"
author: "José Elvano Moraes"
date: "5/6/2021"
output: html_document
---

```{r setup, include=FALSE}
knitr::opts_chunk$set(echo = TRUE)
```



```{r libraries, echo=FALSE}
suppressPackageStartupMessages(expr = library(tidyverse))
suppressPackageStartupMessages(expr = library(haven))
suppressPackageStartupMessages(expr = library(bnlearn))
suppressPackageStartupMessages(expr = library(Rgraphviz))
suppressPackageStartupMessages(expr = library(gRain))
suppressPackageStartupMessages(expr = library(Rmpfr))
suppressPackageStartupMessages(expr = library(readr))
suppressPackageStartupMessages(expr = library(precrec))
suppressPackageStartupMessages(expr = library(ROCR))
suppressPackageStartupMessages(expr = library(epiR))
suppressPackageStartupMessages(expr = library(ROCit))
suppressPackageStartupMessages(expr = library(mice))
```


```{r libraries, echo=FALSE}
library(cvms)
library(broom)    # tidy()
library(tibble)   # tibble()
```

```{r}
rm(list = ls())
```

```{r}
source(file = 'mice-01.R')
```


```{r}
dd <- get.cols('./dados/INFLUD21_12_04_2021.rds')
ddf.with.na <- clean.with.nas(dd)
ddf.without.na <- clean.without.nas(dd)
rm(dd)

glimpse(ddf.with.na)
glimpse(ddf.without.na)
```


# IMPUTAÇÂO via MICE package
---------

```{r}
  
  
```


```{r}
# Discretizar a variá idade
ddf.without.na <- discretize(ddf.without.na, method = 'interval')
# Número total de amostras
nn <- nrow(ddf.without.na)
# número de amostras do subset test
n.test <- 10000
# número de amostras do subset learn
n.learn <-  nn - n.test

ii.learn <- sample(x = 1:nn, size = n.learn, replace = FALSE)
ddf.without.na$index = 'T'
ddf.without.na$index[ii.learn] <- 'L'
table(ddf.without.na$index)

ddf.without.na.learn <- ddf.without.na %>% 
  filter(index == "L") 

ddf.without.na.test <- ddf.without.na %>%
  filter(index=="T")
```

```{r}

s1 <- ddf.without.na.learn
s1 <- select(s1, -index, -HOSPITAL)

s2 <- ddf.without.na.test
s2 <- select(s2, -index, -HOSPITAL)
#
glimpse(s1)
glimpse(s2)
```
# TODO
```{r}
wl <- matrix(c("OBESIDADE", "DIABETES",
              "IDADE", "VACINA",
              "IDADE", "SUPORT_VEN",
              "CLASSI_FIN", "EVOLUCAO",
              "OBESIDADE", "EVOLUCAO",
              "TOMO_RES", "EVOLUCAO",
              "SUPORT_VEN", "EVOLUCAO",
              "SATURACAO", "SUPORT_VEN",
              #"IDADE","EVOLUCAO",
              "UTI", "EVOLUCAO"),
        ncol = 2, byrow = TRUE, dimnames = list(NULL, c("from", "to")))

bl <- matrix(c("OBESIDADE", "DIABETES",
               "OBESIDADE", "CLASSI_FIN",
               "CLASSI_FIN", "OBESIDADE",
               "UTI", "VACINA"),
            ncol = 2, byrow = TRUE, dimnames = list(NULL, c("from", "to")))

```

## Rede unica e rede black and withed listed
```{r}
s1 <- as.data.frame(s1)
bn.mmhc <- mmhc(s1, whitelist = wl, blacklist = bl)
bn.hc <- hc(s1, whitelist = wl, blacklist = bl)

par(mfrow = c(1, 2))
graphviz.plot(bn.mmhc, 
              shape = 'rectangle', 
              main = "learn mmhc",
              highlight  = list(mb(bn1, 'EVOLUCAO')))
graphviz.plot(bn.hc, 
              shape = 'rectangle', 
              main = "learn hc",
              highlight  = list(mb(bn1, 'EVOLUCAO')))
```







------------


## Predição 
### explorar a funcao bn.boot
### bb <- bn.boot(data = s1, statistic = function(x) x, R = 10, algorithm = 'mmhc')

```{r}
# bb.mmhc <- bn.boot(data = s1, whitelist = wl, blacklist = bl, statistic = function(x) x, R = 10, algorithm = 'mmhc')
# par(mfrow = c(1, 2))
# 
# graphviz.plot(bb.mmhc[[1]],
#               shape = "rectangle",
#               main = paste("boot 1 mmhc"))
# graphviz.plot(bb.mmhc[[10]],
#               shape = "rectangle",
#               main = paste("boot 10 mmhc"))
```
## Repetindo....
```{r}
# bb.hc <- bn.boot(data = s1, statistic = function(x) x, R = 10, algorithm = 'hc')
# par(mfrow = c(1, 2))
# 
# graphviz.plot(bb.hc[[1]], 
#               shape = "rectangle", 
#               main = paste("boot 1 hc"))
# graphviz.plot(bb.hc[[10]], 
#               shape = "rectangle", 
#               main = paste("boot 10 hc"))
```
## Bootstrap REDE PADRÃO

```{r}
boots.trap <-  100
start_time <- Sys.time()
forca.real = boot.strength(s1,
                           R = boots.trap, 
                           algorithm = "mmhc")


rede.media.s1 = averaged.network(forca.real)

thr.real <- paste('Thr: ', attr(forca.real, "threshold"))

delta <- Sys.time() - start_time
cat(paste("Tempo para ", boots.trap, "Bootstraps:", delta, "s"))

```

## Rede "dagged"
```{r}
rede.media.s1.dagged <- pdag2dag(rede.media.s1, 
                                   ordering = names(s1))
```

```{r}
par(mfrow = c(1, 2))
graphviz.plot(bn1, 
              shape = "rectangle", 
              main = paste(thr.real))
strength.plot(rede.media.s1.dagged, 
              forca.real, 
              shape = "rectangle", 
              main = paste(thr.real))


# strength.plot(rede.media.s2,
#               forca.test,
#               shape = "rectangle",
#               main = paste(thr.test))
```

## Markov Blanket da variavel EVOLUCAO da amostra "learn"
```{r}
m <- mb(x = rede.media.s1.dagged, node = 'EVOLUCAO')
mb(x = bn1, node = 'EVOLUCAO')
mb(x = bn.wl.bl, node = 'EVOLUCAO')
mb(x = bb[[10]], node = 'EVOLUCAO')
```


# CPQUERY REDE *média* SEM conhecimento especialista
## mb: "CLASSI_FIN" "IDADE"      "TOMO_RES"   "UTI"        "VACINA"     "SUPORT_VEN"
```{r}
fitt.s1 <- bn.fit(rede.media.s1.dagged, s1)

evidencia = list( CLASSI_FIN = "5" ,
             UTI = "2" ,
             IDADE = "(39,76]" ,  
             SUPORT_VEN = "1" )

q <- get.scores(evidencia)

###
cat ("prob DE EVOLUCAO cura.................:", q[1]*100, "\n")
cat ("prob DE EVOLUCAO óbito por srag.......:", q[2]*100, "\n")
cat ("prob DE EVOLUCAO óbito por outra causa:", q[3]*100, "\n")
cat ("prob DE EVOLUCAO ignorada.............:", q[4]*100, "\n")

rm(q)
```
# PROPORCAO NA TABELA *TEST*
```{r}
x <- s1 %>% filter(IDADE == "(39,76]",
                   CLASSI_FIN == "5", 
                   SUPORT_VEN == "1",  
                   UTI == "2")


cat ("Linhas do dataset x...................:", nrow(x), "\n")

q <- c()
q[1] <- nrow(filter(x, EVOLUCAO=="1"))/nrow(x)*100
q[2] <- nrow(filter(x, EVOLUCAO=="2"))/nrow(x)*100
q[3] <- nrow(filter(x, EVOLUCAO=="3"))/nrow(x)*100
q[9] <- nrow(filter(x, EVOLUCAO=="9"))/nrow(x)*100

cat ("prob DE EVOLUCAO cura.................:", q[1], "\n")
cat ("prob DE EVOLUCAO óbito por srag.......:", q[2], "\n")
cat ("prob DE EVOLUCAO óbito por outra causa:", q[3], "\n")
cat ("prob DE EVOLUCAO ignorada.............:", q[4], "\n")

rm(x, q)
```




```{r}
### "CLASSI_FIN" "IDADE"      "UTI"        "SUPORT_VEN"
nodos <- s2[, mb(rede.media.s1.dagged, 'EVOLUCAO')]
nodes.evidencias <-  mb(rede.media.s1.dagged, 'EVOLUCAO')

fitt <- bn.fit(bn.wl.bl, s1)
prob.pred.cpq.1 <- c()
prob.pred.cpq.2 <- c()
prob.pred.cpq.3 <- c()
prob.pred.cpq.9 <- c()

for (ii in c(1:nrow(nodos))) {
prob.pred.cpq.1[ii] <- cpquery(fitted = fitt, 
                    event = (EVOLUCAO == "1") , 
                    evidence = list(CLASSI_FIN = as.character(nodos[ii,1]), 
                                    IDADE = as.character(nodos[ii,2]), 
                                    UTI = as.character(nodos[ii,3]),
                                    SUPORT_VEN = as.character(nodos[ii,4])),
                    method = "lw")
prob.pred.cpq.2[ii] <- cpquery(fitted = fitt, 
                    event = (EVOLUCAO == "2") , 
                    evidence = list(CLASSI_FIN = as.character(nodos[ii,1]), 
                                    IDADE = as.character(nodos[ii,2]), 
                                    UTI = as.character(nodos[ii,3]),
                                    SUPORT_VEN = as.character(nodos[ii,4])),
                    method = "lw")
prob.pred.cpq.3[ii] <- cpquery(fitted = fitt, 
                    event = (EVOLUCAO == "3") , 
                    evidence = list(CLASSI_FIN = as.character(nodos[ii,1]), 
                                    IDADE = as.character(nodos[ii,2]), 
                                    UTI = as.character(nodos[ii,3]),
                                    SUPORT_VEN = as.character(nodos[ii,4])),
                    method = "lw")

prob.pred.cpq.9[ii] <- cpquery(fitted = fitt, 
                    event = (EVOLUCAO == "9") , 
                    evidence = list(CLASSI_FIN = as.character(nodos[ii,1]), 
                                    IDADE = as.character(nodos[ii,2]), 
                                    UTI = as.character(nodos[ii,3]),
                                    SUPORT_VEN = as.character(nodos[ii,4])),
                    method = "lw")
}
```


```{r}
x <- data.frame(prob.pred.cpq.1, 
                prob.pred.cpq.2, 
                prob.pred.cpq.3, 
                prob.pred.cpq.9)


x$EVO.1 <- ifelse(  prob.pred.cpq.1 > prob.pred.cpq.2 &
                    prob.pred.cpq.1 > prob.pred.cpq.3 &
                    prob.pred.cpq.1 > prob.pred.cpq.9, 1, 0) 

x$EVO.2 <- ifelse(  prob.pred.cpq.2 > prob.pred.cpq.1 &
                    prob.pred.cpq.2 > prob.pred.cpq.3 &
                    prob.pred.cpq.2 > prob.pred.cpq.9, 1, 0) 

x$EVO.3 <- ifelse(  prob.pred.cpq.3 > prob.pred.cpq.2 &
                    prob.pred.cpq.3 > prob.pred.cpq.1 &
                    prob.pred.cpq.3 > prob.pred.cpq.9, 1, 0) 

x$EVO.9 <- ifelse(  prob.pred.cpq.9 > prob.pred.cpq.2 &
                    prob.pred.cpq.9 > prob.pred.cpq.3 &
                    prob.pred.cpq.9 > prob.pred.cpq.1, 1, 0) 

x$EVOLUCAO <- s2$EVOLUCAO


```


```{r}
x$RESUL <- ifelse(x$EVO.1 == 1, 1,
                    ifelse(x$EVO.2 == 1, 2,
                           ifelse(x$EVO.3 == 1, 3,
                                  ifelse(x$EVO.9 == 1, 
                                         9, 0))))
```


```{r}
conf_mat <- confusion_matrix(targets = x$EVOLUCAO,
                             predictions = x$RESUL)

conf_mat
```


```{r}
plot_confusion_matrix(conf_mat$`Confusion Matrix`[[1]])
```


```{r}
plot_confusion_matrix(
  conf_mat$`Confusion Matrix`[[1]],
  add_sums = TRUE,
  sums_settings = sum_tile_settings(
    palette = "Oranges",
    label = "Total",
    tc_tile_border_color = "black"
  )
)
```


```{r}
x$RESUL.BIN <- ifelse(x$EVOLUCAO == 1 & x$EVO.1 == 1, 1,
                    ifelse(x$EVOLUCAO == 2 & x$EVO.2 == 1, 1,
                           ifelse(x$EVOLUCAO == 3 & x$EVO.3 == 1, 1,
                                  ifelse(x$EVOLUCAO == 9 & x$EVO.9 == 1,
                                         1, 0))))

x$MORTE <- ifelse(x$EVOLUCAO == 2, 1, 0)
x$CURA  <- ifelse(x$EVOLUCAO == 1, 1, 0)

s2 <- na.omit(s2)
x<-na.omit(x)
x$SCORE <- rep_len(0, nrow(x))

for (ii in c(1:nrow(x))) {
  
  if(x$EVOLUCAO[ii] == 1 & x$EVO.1[ii] == 1){
    x$SCORE[ii] <- prob.pred.cpq.1[ii] 
    } else if(x$EVOLUCAO[ii] == 2 & x$EVO.2[ii] == 1){
      x$SCORE[ii] <- prob.pred.cpq.2[ii]
    } else if(x$EVOLUCAO[ii] == 3 & x$EVO.3[ii] == 1){
      x$SCORE[ii] <- prob.pred.cpq.3[ii]
    } else if(x$EVOLUCAO[ii] == 9 & x$EVO.9[ii] == 1){
      x$SCORE[ii] <- prob.pred.cpq.9[ii]
    } else { 
      x$SCORE[ii] <- min(prob.pred.cpq.1[ii],
                         prob.pred.cpq.2[ii],
                         prob.pred.cpq.3[ii],
                         prob.pred.cpq.9[ii])
      }
}
     


# x$SCORE <- ifelse(x$EVOLUCAO == 1 & x$RESUL == 1, prob.pred.cpq.1, 
#                     ifelse(x$EVOLUCAO == 2 & x$RESUL== 1, prob.pred.cpq.2,
#                            ifelse(x$EVOLUCAO == 3 & x$RESUL == 1, prob.pred.cpq.3,
#                                   ifelse(x$EVOLUCAO == 9 & x$RESUL == 1, prob.pred.cpq.9, min(prob.pred.cpq.1,
#                                                                                               prob.pred.cpq.2,
#                                                                                               prob.pred.cpq.3,
#                                                                                               prob.pred.cpq.9)))))

  

```
  
```{r}
# da lib epiR
print(epi.tests(table(x$MORTE, x$EVO.2), conf.level = 0.95))
```
```{r}
print(epi.tests(table(x$CURA, x$EVO.1), conf.level = 0.95))
```

### Curva ROC MORTE
```{r echo=FALSE}
# Da library ROCR
pred <- prediction(x$prob.pred.cpq.2, x$MORTE)
perf <- performance(pred,"tpr","fpr")
plot(perf,
     colorize=FALSE,
     main="Curva MORTE",
     xlab = "Taxa de falsos positivos",
     ylab = "Taxa de verdeiro positivos")
```

### Curva ROC CURA
```{r echo=FALSE}
# Da library ROCR
pred <- prediction(x$prob.pred.cpq.1, x$CURA)
perf <- performance(pred,"tpr","fpr")
plot(perf,
     colorize=TRUE,
     main="Curva cura",
     xlab = "Taxa de falsos positivos",
     ylab = "Taxa de verdeiro positivos")
```

```{r}
class1 <- x$CURA
score1 <- x$prob.pred.cpq.1
#
class2 <- x$MORTE
score2 <- x$prob.pred.cpq.2

rocit1 <- rocit(score = score1, 
                class = class1)
rocit2 <- rocit(score = score2, 
                class = class2)

par(mfrow = c(1, 2))
plot(rocit1, col = c(2,4))
title(main = "MORTE")
legend("bottomright", col = c(2,4),
       c("Curva ROC empírica", "Acaso"), lwd = 2)
#
plot(rocit2, col = c(2,4))
title(main = "CURA")
legend("bottomright", col = c(2,4),
       c("Curva ROC empírica", "Acaso"), lwd = 2)

summary(rocit1)
summary(rocit2)

```

```{r echo=FALSE}
par(mfrow = c(1, 2))

class.morte <- x$MORTE
score.morte <- x$prob.pred.cpq.2
#
rocit.morte <- rocit(score = score.morte, 
                     class = class.morte) #default: empirical
kplot.morte <- ksplot(rocit.morte)
#
message("MORTE KS Stat (empirical) : ", 
        kplot.morte$`KS stat`)
#> KS Stat (empirical) : 0.471936339522546
message("MORTE KS Stat (empirical) cutoff : ", 
        kplot.morte$`KS Cutoff`)
#> KS Stat (empirical) cutoff : 0.892084996383686

class.cura <- x$CURA
score.cura <- x$prob.pred.cpq.1
#
rocit.cura <- rocit(score = score.cura, 
                    class = class.cura) #default: empirical
kplot.cura <- ksplot(rocit.cura)
#
message("CURA KS Stat (empirical) : ", 
        kplot.cura$`KS stat`)
#> KS Stat (empirical) : 0.471936339522546
message("CURA KS Stat (empirical) cutoff : ", 
        kplot.cura$`KS Cutoff`)
#> KS Stat (empirical) cutoff : 0.892084996383686
```



