---
title: "São Paulo"
author: "José Elvano Moraes"
date: "5/6/2021"
output: html_document
---

```{r setup, include=FALSE}
knitr::opts_chunk$set(echo = TRUE)
```



```{r libraries, echo=FALSE}
suppressPackageStartupMessages(expr = library(tidyverse))
suppressPackageStartupMessages(expr = library(haven))
suppressPackageStartupMessages(expr = library(bnlearn))
suppressPackageStartupMessages(expr = library(Rgraphviz))
suppressPackageStartupMessages(expr = library(gRain))
suppressPackageStartupMessages(expr = library(Rmpfr))
suppressPackageStartupMessages(expr = library(readr))
suppressPackageStartupMessages(expr = library(precrec))
suppressPackageStartupMessages(expr = library(ROCR))
suppressPackageStartupMessages(expr = library(epiR))
suppressPackageStartupMessages(expr = library(ROCit))
suppressPackageStartupMessages(expr = library(mice))
```

```{r}
rm(list = ls())
```

```{r}
source(file = 'mice-01.R')
```


```{r}
dd <- get.cols('./dados/INFLUD21_12_04_2021.rds')
ddf.with.na <- clean.with.nas(dd)
ddf.without.na <- clean.without.nas(dd)
rm(dd)

glimpse(ddf.with.na)
glimpse(ddf.without.na)
```


# IMPUTAÇÂO via MICE package
---------

```{r}
  
  
```


```{r}
# Discretizar a variá idade
ddf.without.na <- discretize(ddf.without.na, method = 'interval')
# Número total de amostras
nn <- nrow(ddf.without.na)
# número de amostras do subset test
n.test <- 10000
# número de amostras do subset learn
n.learn <-  nn - n.test

ii.learn <- sample(x = 1:nn, size = n.learn, replace = FALSE)
ddf.without.na$index = 'T'
ddf.without.na$index[ii.learn] <- 'L'
table(ddf.without.na$index)

ddf.without.na.learn <- ddf.without.na %>% 
  filter(index == "L") 

ddf.without.na.test <- ddf.without.na %>%
  filter(index=="T")
```

```{r}

s1 <- ddf.without.na.learn
s1 <- select(s1, -index, -HOSPITAL)

s2 <- ddf.without.na.test
s2 <- select(s2, -index, -HOSPITAL)
#
glimpse(s1)
glimpse(s2)
```


```{r}
s1 <- as.data.frame(s1)
bn1 <- mmhc(s1)

par(mfrow = c(1, 1))
graphviz.plot(bn1, 
              shape = 'rectangle', 
              main = "learn",
              highlight  = list(mb(bn1, 'EVOLUCAO')))
```

# TODO
```{r}
wl <- matrix(c("OBESIDADE", "DIABETES",
              #"IDADE", "VACINA",
              #"IDADE", "SUPORT_VEN",
              "CLASSI_FIN", "EVOLUCAO",
              "OBESIDADE", "EVOLUCAO",
              #"OBESIDADE", "EVOLUCAO",
              "PERD_OLFT", "SATURACAO",
              "SUPORT_VEN", "EVOLUCAO",
              "SATURACAO", "SUPORT_VEN",
              #"IDADE","EVOLUCAO",
              "UTI", "EVOLUCAO"),
        ncol = 2, byrow = TRUE, dimnames = list(NULL, c("from", "to")))

bl <- matrix(c("OBESIDADE", "DIABETES",
               "OBESIDADE", "CLASSI_FIN",
               "CLASSI_FIN", "OBESIDADE",
               "UTI", "VACINA"),
            ncol = 2, byrow = TRUE, dimnames = list(NULL, c("from", "to")))

bn.wl.bl <- mmhc(s1, whitelist = wl, blacklist = bl)
```

## Rede unica e rede black and withed listed
```{r}
par(mfrow = c(1, 2))
graphviz.plot(bn1, 
              shape = 'rectangle', 
              main = "learn",
              highlight  = list(mb(bn1, 'EVOLUCAO')))
graphviz.plot(bn.wl.bl, 
              shape = 'rectangle', 
              main = "learn wl bl",
              highlight  = list(mb(bn.wl.bl, 'EVOLUCAO')))

```


------------


## Predição 
### explorar a funcao bn.boot
### bb <- bn.boot(data = s1, statistic = function(x) x, R = 10, algorithm = 'mmhc')

```{r}
bb <- bn.boot(data = s1, statistic = function(x) x, R = 10, algorithm = 'mmhc')
par(mfrow = c(1, 2))

graphviz.plot(bb[[1]], 
              shape = "rectangle", 
              main = paste("boot 1"))
graphviz.plot(bb[[10]], 
              shape = "rectangle", 
              main = paste("boot 10"))
```
## Repetindo....
```{r}
bb <- bn.boot(data = s1, statistic = function(x) x, R = 10, algorithm = 'mmhc')
par(mfrow = c(1, 2))

graphviz.plot(bb[[1]], 
              shape = "rectangle", 
              main = paste("boot 1"))
graphviz.plot(bb[[10]], 
              shape = "rectangle", 
              main = paste("boot 10"))
```
## Bootstrap REDE PADRÃO

```{r}
boots.trap <-  50
start_time <- Sys.time()
forca.real = boot.strength(s1,
                           R = boots.trap, 
                           algorithm = "mmhc")


rede.media.s1 = averaged.network(forca.real)

thr.real <- paste('Thr: ', attr(forca.real, "threshold"))

delta <- Sys.time() - start_time
cat(paste("Tempo para ", boots.trap, "Bootstraps:", delta, "s"))

```

## Rede "dagged"
```{r}
rede.media.s1.dagged <- pdag2dag(rede.media.s1, 
                                   ordering = names(s1))
#rede.media.s2.dagged <- pdag2dag(rede.media.s2,
#                                    ordering = names(s2))

```

```{r}
par(mfrow = c(1, 2))
graphviz.plot(bn1, 
              shape = "rectangle", 
              main = paste(thr.real))
strength.plot(rede.media.s1.dagged, 
              forca.real, 
              shape = "rectangle", 
              main = paste(thr.real))


# strength.plot(rede.media.s2,
#               forca.test,
#               shape = "rectangle",
#               main = paste(thr.test))
```

## Markov Blanket da variavel EVOLUCAO da amostra "learn"
```{r}
mb(x = rede.media.s1.dagged, node = 'EVOLUCAO')
mb(x = bn1, node = 'EVOLUCAO')
mb(x = bn.wl.bl, node = 'EVOLUCAO')
mb(x = bb[[10]], node = 'EVOLUCAO')
```


# CPQUERY REDE *média* SEM conhecimento especialista
## mb: "CLASSI_FIN" "IDADE"      "TOMO_RES"   "UTI"        "VACINA"     "SUPORT_VEN"
```{r}
fitt.s1 <- bn.fit(rede.media.s1.dagged, s1)

prob.pred.real.1 <- cpquery(fitted = fitt.s1,
                    event = (EVOLUCAO == "1") ,
                    evidence = list(CLASSI_FIN = "5",
                                    IDADE = "(39,76]", 
                                    UTI="2", 
                                    SUPORT_VEN = "1"),
                    method = "lw")

prob.pred.real.2 <- cpquery(fitted = fitt.s1,
                    event = (EVOLUCAO == "2") ,
                    evidence = list(CLASSI_FIN = "5",
                                    IDADE = "(39,76]", 
                                    UTI="2", 
                                    SUPORT_VEN = "1"),
                    method = "lw")

prob.pred.real.3 <- cpquery(fitted = fitt.s1,
                    event = (EVOLUCAO == "3") ,
                    evidence = list(CLASSI_FIN = "5",
                                    IDADE = "(39,76]", 
                                    UTI="2", 
                                    SUPORT_VEN = "1"),
                    method = "lw")

prob.pred.real.9 <- cpquery(fitted = fitt.s1,
                    event = (EVOLUCAO == "9") ,
                    evidence = list(CLASSI_FIN = "5",
                                    IDADE = "(39,76]", 
                                    UTI="2", 
                                    SUPORT_VEN = "1"),
                    method = "lw")
###
cat ("prob DE EVOLUCAO cura.................:", prob.pred.real.1*100, "\n")
cat ("prob DE EVOLUCAO óbito por srag.......:", prob.pred.real.2*100, "\n")
cat ("prob DE EVOLUCAO óbito por outra causa:", prob.pred.real.3*100, "\n")

```
# PROPORCAO NA TABELA *TEST*
```{r}
x <- s1 %>% filter(IDADE == "(39,76]",
                   CLASSI_FIN == "5", 
                   #TOMO_RES == "1",
                   SUPORT_VEN == "1",  
                   UTI == "2")

nrow(x)

nrow(filter(x, EVOLUCAO=="1"))/nrow(x)*100
nrow(filter(x, EVOLUCAO=="2"))/nrow(x)*100
nrow(filter(x, EVOLUCAO=="3"))/nrow(x)*100
nrow(filter(x, EVOLUCAO=="9"))/nrow(x)*100

rm(x)
```

-------------

# CPQUERY REDE **unica** COM CONHECIMENSTO DO ESPECILISTA
## mb: 1] "CLASSI_FIN" "IDADE"      "OBESIDADE"  "UTI"        "VACINA"     "SUPORT_VEN"
```{r}
fitt.s1 <- bn.fit(bn.wl.bl, s1)

prob.pred.real.1 <- cpquery(fitted = fitt.s1,
                    event = (EVOLUCAO == "1") ,
                    evidence = list(IDADE = "(39,76]", CLASSI_FIN = "5", OBESIDADE = "1", SUPORT_VEN = "1",  UTI="2", VACINA="2"),
                    method = "lw")

prob.pred.real.2 <- cpquery(fitted = fitt.s1,
                    event = (EVOLUCAO == "2") ,
                    evidence = list(IDADE = "(39,76]", CLASSI_FIN = "5", OBESIDADE = "1", SUPORT_VEN = "1",  UTI="2", VACINA="2"),
                    method = "lw")

prob.pred.real.3 <- cpquery(fitted = fitt.s1,
                    event = (EVOLUCAO == "3") ,
                    evidence = list(IDADE = "(39,76]", CLASSI_FIN = "5", OBESIDADE = "1", SUPORT_VEN = "1",  UTI="2", VACINA="2"),
                    method = "lw")

prob.pred.real.9 <- cpquery(fitted = fitt.s1,
                    event = (EVOLUCAO == "9") ,
                    evidence = list(IDADE = "(39,76]", CLASSI_FIN = "5", OBESIDADE = "1", SUPORT_VEN = "1",  UTI="2", VACINA="2"),
                    method = "lw")
###
cat ("prob DE EVOLUCAO cura.................:", prob.pred.real.1*100, "\n")
cat ("prob DE EVOLUCAO óbito por srag.......:", prob.pred.real.2*100, "\n")
cat ("prob DE EVOLUCAO óbito por outra causa:", prob.pred.real.3*100, "\n")

```

# PROPORCAO NA TABELA *TEST*
```{r}
x <- s1 %>% filter(IDADE == "(39,76]",
                   CLASSI_FIN == "5", 
                   OBESIDADE == "1",
                   SUPORT_VEN == "1",  
                   UTI == "2",
                   VACINA == "2")

nrow(x)

nrow(filter(x, EVOLUCAO=="1"))/nrow(x)*100
nrow(filter(x, EVOLUCAO=="2"))/nrow(x)*100
nrow(filter(x, EVOLUCAO=="3"))/nrow(x)*100
nrow(filter(x, EVOLUCAO=="9"))/nrow(x)*100

```

--------------
#42
# Predição
```{r echo=FALSE}
 # rede.media.test.dagged <- pdag2dag(rede.media.test, 
 #                                    ordering = names(amostra.test))

#USAR fit da rede da amostra learn, nao test
fitt <- bn.fit(bn.wl.bl, s1)

amostra.test.resul <- s2
amostra.test.resul$PRED.1  <-  rep_len(-1, nrow(s2))
amostra.test.resul$PRED.2  <-  rep_len(-1, nrow(s2))
amostra.test.resul$PRED.3  <-  rep_len(-1, nrow(s2))
amostra.test.resul$PRED.9  <-  rep_len(-1, nrow(s2))
amostra.test.resul$RESUL   <-  rep_len(-1, nrow(s2))

amostra.test.resul$EVOLUCAO.PRED.1 <- -1
amostra.test.resul$EVOLUCAO.PRED.2 <- -1
amostra.test.resul$EVOLUCAO.PRED.3 <- -1
amostra.test.resul$EVOLUCAO.PRED.9 <- -1

#aqui usar dados teste
nodos <- s2[, mb(bn.wl.bl, 'EVOLUCAO')]
nodes.evidencias <-  mb(bn.wl.bl, 'EVOLUCAO')

junction = compile(as.grain(fitt))
# x<-c()
for (ii in c(1:nrow(nodos))) {
  jedu = setEvidence(propagate = TRUE, junction,
                     nodes = nodes.evidencias,
                     states = c(as.character(nodos[ii,1]),
                                as.character(nodos[ii,2]),
                                as.character(nodos[ii,3]),
                                as.character(nodos[ii,4]),
                                as.character(nodos[ii,5]),
                                as.character(nodos[ii,6])
                                ))

  z <- querygrain(jedu, nodes = c("EVOLUCAO"))
  zz <- z$EVOLUCAO
  # x[ii] <- zz[1]
  # amostra.test.resul$EVOLUCAO.PRED[ii] <- zz[1]
  amostra.test.resul$EVOLUCAO.PRED.1[ii] <- zz[1]
  amostra.test.resul$EVOLUCAO.PRED.2[ii] <- zz[2]
  amostra.test.resul$EVOLUCAO.PRED.3[ii] <- zz[3]
  amostra.test.resul$EVOLUCAO.PRED.9[ii] <- zz[4]

}

#res <- amostra.test.resul[, c('EVOLUCAO', 'EVOLUCAO.PRED.1', 'EVOLUCAO.PRED.2', 'EVOLUCAO.PRED.3', 'EVOLUCAO.PRED.9')]

```

### Desempenho estatístico da rede
```{r echo=FALSE}
amostra.test.resul$PRED.1 <- ifelse(
  (amostra.test.resul$EVOLUCAO.PRED.1 > amostra.test.resul$EVOLUCAO.PRED.2) &
  (amostra.test.resul$EVOLUCAO.PRED.1 > amostra.test.resul$EVOLUCAO.PRED.3) & 
  (amostra.test.resul$EVOLUCAO.PRED.1 > amostra.test.resul$EVOLUCAO.PRED.9), 
  1, 0)

amostra.test.resul$PRED.2 <- ifelse(
  (amostra.test.resul$EVOLUCAO.PRED.2 > amostra.test.resul$EVOLUCAO.PRED.1) &
  (amostra.test.resul$EVOLUCAO.PRED.2 > amostra.test.resul$EVOLUCAO.PRED.3) & 
  (amostra.test.resul$EVOLUCAO.PRED.2 > amostra.test.resul$EVOLUCAO.PRED.9), 
  1, 0)

amostra.test.resul$PRED.3 <- ifelse(
  (amostra.test.resul$EVOLUCAO.PRED.3 > amostra.test.resul$EVOLUCAO.PRED.1) &
  (amostra.test.resul$EVOLUCAO.PRED.3 > amostra.test.resul$EVOLUCAO.PRED.2) & 
  (amostra.test.resul$EVOLUCAO.PRED.3 > amostra.test.resul$EVOLUCAO.PRED.9), 
  1, 0)

amostra.test.resul$PRED.9 <- ifelse(
  (amostra.test.resul$EVOLUCAO.PRED.9 > amostra.test.resul$EVOLUCAO.PRED.1) &
  (amostra.test.resul$EVOLUCAO.PRED.9 > amostra.test.resul$EVOLUCAO.PRED.3) & 
  (amostra.test.resul$EVOLUCAO.PRED.9 > amostra.test.resul$EVOLUCAO.PRED.2), 
  1, 0)

v <- amostra.test.resul[,c('EVOLUCAO', 'PRED.1', 'PRED.2', 'PRED.3', 'PRED.9',
                           'EVOLUCAO.PRED.1','EVOLUCAO.PRED.2','EVOLUCAO.PRED.3','EVOLUCAO.PRED.9')]
v$RESUL <- rep_len(0, nrow(s2))
v$SCORE <- rep_len(runif(n = nrow(s2)), nrow(s2))
for (ii in c(1:nrow(s2))) {

  if(v$EVOLUCAO[ii] == 1 & v$PRED.1[ii] == 1){
    v$RESUL[ii] = 1
    v$SCORE[ii] = max(v$EVOLUCAO.PRED.1[ii],
                      v$EVOLUCAO.PRED.2[ii],
                      v$EVOLUCAO.PRED.3[ii],
                      v$EVOLUCAO.PRED.9[ii])
  }
  

  if(v$EVOLUCAO[ii] == 2 & v$PRED.2[ii] == 1){
    v$RESUL[ii] = 1
    v$SCORE[ii] = max(v$EVOLUCAO.PRED.1[ii],
                      v$EVOLUCAO.PRED.2[ii],
                      v$EVOLUCAO.PRED.3[ii],
                      v$EVOLUCAO.PRED.9[ii])
  }
  

  if(v$EVOLUCAO[ii] == 3 & v$PRED.3[ii] == 1){
    v$RESUL[ii] = 1
    v$SCORE[ii] = max(v$EVOLUCAO.PRED.1[ii],
                      v$EVOLUCAO.PRED.2[ii],
                      v$EVOLUCAO.PRED.3[ii],
                      v$EVOLUCAO.PRED.9[ii])
  }
  

  if(v$EVOLUCAO[ii] == 9 & v$PRED.9[ii] == 1){
    v$RESUL[ii] = 1
    v$SCORE[ii] = max(v$EVOLUCAO.PRED.1[ii],
                      v$EVOLUCAO.PRED.2[ii],
                      v$EVOLUCAO.PRED.3[ii],
                      v$EVOLUCAO.PRED.9[ii])
  }
}

EVOLUCAOFINAL <- ifelse(v$EVOLUCAO != 1, 0, 1)
v$EVOLUCAOFINAL  <- EVOLUCAOFINAL
```



```{r}
### mb: "CLASSI_FIN" "IDADE"      "OBESIDADE"   "UTI"     "SUPORT_VEN"
nodos <- s2[, mb(bn.wl.bl, 'EVOLUCAO')]
nodes.evidencias <-  mb(bn.wl.bl, 'EVOLUCAO')

fitt <- bn.fit(bn.wl.bl, s1)
prob.pred.cpq.1 <- c()
prob.pred.cpq.2 <- c()
prob.pred.cpq.3 <- c()
prob.pred.cpq.9 <- c()

for (ii in c(1:nrow(nodos))) {
prob.pred.cpq.1[ii] <- cpquery(fitted = fitt, 
                    event = (EVOLUCAO == "1") , 
                    evidence = list(CLASSI_FIN = as.character(nodos[ii,1]), 
                                    IDADE = as.character(nodos[ii,2]), 
                                    OBESIDADE = as.character(nodos[ii,3]),
                                    UTI = as.character(nodos[ii,4]),
                                    SUPORT_VEN = as.character(nodos[ii,5])),
                    method = "lw")
prob.pred.cpq.2[ii] <- cpquery(fitted = fitt, 
                    event = (EVOLUCAO == "2") , 
                    evidence = list(CLASSI_FIN = as.character(nodos[ii,1]), 
                                    IDADE = as.character(nodos[ii,2]), 
                                    OBESIDADE = as.character(nodos[ii,3]),
                                    UTI = as.character(nodos[ii,4]),
                                    SUPORT_VEN = as.character(nodos[ii,5])),
                    method = "lw")
prob.pred.cpq.3[ii] <- cpquery(fitted = fitt, 
                    event = (EVOLUCAO == "3") , 
                    evidence = list(CLASSI_FIN = as.character(nodos[ii,1]), 
                                    IDADE = as.character(nodos[ii,2]), 
                                    OBESIDADE = as.character(nodos[ii,3]),
                                    UTI = as.character(nodos[ii,4]),
                                    SUPORT_VEN = as.character(nodos[ii,5])),
                    method = "lw")

prob.pred.cpq.9[ii] <- cpquery(fitted = fitt, 
                    event = (EVOLUCAO == "9") , 
                    evidence = list(CLASSI_FIN = as.character(nodos[ii,1]), 
                                    IDADE = as.character(nodos[ii,2]), 
                                    OBESIDADE = as.character(nodos[ii,3]),
                                    UTI = as.character(nodos[ii,4]),
                                    SUPORT_VEN = as.character(nodos[ii,5])),
                    method = "lw")
}
```


```{r}
x <- data.frame(prob.pred.cpq.1, 
                prob.pred.cpq.2, 
                prob.pred.cpq.3, 
                prob.pred.cpq.9)


x$EVO.1 <- ifelse(  prob.pred.cpq.1 > prob.pred.cpq.2 &
                    prob.pred.cpq.1 > prob.pred.cpq.3 &
                    prob.pred.cpq.1 > prob.pred.cpq.9, 1, 0) 

x$EVO.2 <- ifelse(  prob.pred.cpq.2 > prob.pred.cpq.1 &
                    prob.pred.cpq.2 > prob.pred.cpq.3 &
                    prob.pred.cpq.2 > prob.pred.cpq.9, 1, 0) 

x$EVO.3 <- ifelse(  prob.pred.cpq.3 > prob.pred.cpq.2 &
                    prob.pred.cpq.3 > prob.pred.cpq.1 &
                    prob.pred.cpq.3 > prob.pred.cpq.9, 1, 0) 

x$EVO.9 <- ifelse(  prob.pred.cpq.9 > prob.pred.cpq.2 &
                    prob.pred.cpq.9 > prob.pred.cpq.3 &
                    prob.pred.cpq.9 > prob.pred.cpq.1, 1, 0) 

x$EVOLUCAO <- s2$EVOLUCAO

x$RESUL <- ifelse(x$EVOLUCAO == 1 & x$EVO.1 == 1, 1,
                    ifelse(x$EVOLUCAO == 2 & x$EVO.2 == 1, 1,
                           ifelse(x$EVOLUCAO == 3 & x$EVO.3 == 1, 1,
                                  ifelse(x$EVOLUCAO == 9 & x$EVO.9 == 1, 
                                         1, 0))))

x$MORTE <- ifelse(x$EVOLUCAO == 2, 1, 0)
x$CURA  <- ifelse(x$EVOLUCAO == 1, 1, 0)

x$SCORE <- rep_len(0, nrow(s2))

s2 <- na.omit(s2)
x <- na.omit(x)
for (ii in c(1:nrow(x))) {
  
  if(x$EVOLUCAO[ii] == 1 & x$EVO.1[ii] == 1){
    x$SCORE[ii] <- prob.pred.cpq.1[ii] 
    } else if(x$EVOLUCAO[ii] == 2 & x$EVO.2[ii] == 1){
      x$SCORE[ii] <- prob.pred.cpq.2[ii]
    } else if(x$EVOLUCAO[ii] == 3 & x$EVO.3[ii] == 1){
      x$SCORE[ii] <- prob.pred.cpq.3[ii]
    } else if(x$EVOLUCAO[ii] == 9 & x$EVO.9[ii] == 1){
      x$SCORE[ii] <- prob.pred.cpq.9[ii]
    } else { 
      x$SCORE[ii] <- min(prob.pred.cpq.1[ii],
                         prob.pred.cpq.2[ii],
                         prob.pred.cpq.3[ii],
                         prob.pred.cpq.9[ii])
      }
}
     


# x$SCORE <- ifelse(x$EVOLUCAO == 1 & x$RESUL == 1, prob.pred.cpq.1, 
#                     ifelse(x$EVOLUCAO == 2 & x$RESUL== 1, prob.pred.cpq.2,
#                            ifelse(x$EVOLUCAO == 3 & x$RESUL == 1, prob.pred.cpq.3,
#                                   ifelse(x$EVOLUCAO == 9 & x$RESUL == 1, prob.pred.cpq.9, min(prob.pred.cpq.1,
#                                                                                               prob.pred.cpq.2,
#                                                                                               prob.pred.cpq.3,
#                                                                                               prob.pred.cpq.9)))))

  

```
  
```{r}
# da lib epiR
print(epi.tests(table(x$MORTE, x$EVO.2), conf.level = 0.95))
```
```{r}
print(epi.tests(table(x$EVO.1, x$CURA), conf.level = 0.95))
```



```{r}
print(epi.tests(table(x$EVO.2, x$MORTE), conf.level = 0.95))
```


### Curva ROC MORTE
```{r echo=FALSE}
# Da library ROCR
pred <- prediction(x$prob.pred.cpq.2, x$MORTE)
perf <- performance(pred,"tpr","fpr")
plot(perf,
     colorize=FALSE,
     main="Curva MORTE",
     xlab = "Taxa de falsos positivos",
     ylab = "Taxa de verdeiro positivos")
```

### Curva ROC CURA
```{r echo=FALSE}
# Da library ROCR
pred <- prediction(x$prob.pred.cpq.1, x$CURA)
perf <- performance(pred,"tpr","fpr")
plot(perf,
     colorize=TRUE,
     main="Curva cura",
     xlab = "Taxa de falsos positivos",
     ylab = "Taxa de verdeiro positivos")
```

```{r}
class1 <- x$CURA
score1 <- x$prob.pred.cpq.1
#
class2 <- x$MORTE
score2 <- x$prob.pred.cpq.2

rocit1 <- rocit(score = score1, 
                class = class1)
rocit2 <- rocit(score = score2, 
                class = class2)

par(mfrow = c(1, 2))
plot(rocit1, col = c(2,4))
legend("bottomright", col = c(2,4),
       c("Curva ROC empírica", "Acaso"), lwd = 2)
#
plot(rocit2, col = c(2,4))
legend("bottomright", col = c(2,4),
       c("Curva ROC empírica", "Acaso"), lwd = 2)

summary(rocit1)
summary(rocit2)

```

```{r echo=FALSE}
par(mfrow = c(1, 2))

class.morte <- x$MORTE
score.morte <- x$prob.pred.cpq.2
#
rocit.morte <- rocit(score = score.morte, 
                     class = class.morte) #default: empirical
kplot.morte <- ksplot(rocit.morte)
#
message("MORTE KS Stat (empirical) : ", 
        kplot.morte$`KS stat`)
#> KS Stat (empirical) : 0.471936339522546
message("MORTE KS Stat (empirical) cutoff : ", 
        kplot.morte$`KS Cutoff`)
#> KS Stat (empirical) cutoff : 0.892084996383686

class.cura <- x$CURA
score.cura <- x$prob.pred.cpq.1
#
rocit.cura <- rocit(score = score.cura, 
                    class = class.cura) #default: empirical
kplot.cura <- ksplot(rocit.cura)
#
message("CURA KS Stat (empirical) : ", 
        kplot.cura$`KS stat`)
#> KS Stat (empirical) : 0.471936339522546
message("CURA KS Stat (empirical) cutoff : ", 
        kplot.cura$`KS Cutoff`)
#> KS Stat (empirical) cutoff : 0.892084996383686
```



