---
title: "Análise Dataset de Cárdio"
author: "José Elvano Moraes"
date: "4/27/2021"
output:
  pdf_document: default
  html_document: default
---

```{r setup, include=FALSE}
knitr::opts_chunk$set(echo = TRUE)
```

```{r echo=FALSE}
suppressPackageStartupMessages(expr = library(tidyverse))
suppressPackageStartupMessages(expr = library(haven))
suppressPackageStartupMessages(expr = library(bnlearn))
suppressPackageStartupMessages(expr = library(Rgraphviz))
suppressPackageStartupMessages(expr = library(gRain))
suppressPackageStartupMessages(expr = library(Rmpfr))
suppressPackageStartupMessages(expr = library(readr))
suppressPackageStartupMessages(expr = library(precrec))
suppressPackageStartupMessages(expr = library(ROCR))
suppressPackageStartupMessages(expr = library(epiR))
suppressPackageStartupMessages(expr = library(ROCit))
```



```{r echo=FALSE}
suppressWarnings( 
  cardio <- read_csv("cardio_train.csv", 
                     col_types = cols(id = col_integer(), 
                     age = col_number(), 
                     gender = col_factor(levels = c("1", "2")), 
                     height = col_number(), 
                     weight = col_number(), 
                     ap_hi = col_number(), 
                     ap_lo = col_number(), 
                     cholesterol = col_factor(levels = c("1", "2", "3")), 
                     gluc = col_factor(levels = c("1", "2", "3")), 
                     smoke = col_factor(levels = c("0","1")), 
                     alco = col_factor(levels = c("0", "1")), 
                     active = col_factor(levels = c("0","1")), 
                     cardio = col_factor(levels = c("0","1")))
                     )
)
```

```{r echo=FALSE}
colunas <- c("age",         
             "gender",      
             "height",      
             "weight",      
             "ap_hi",       
             "ap_lo",       
             "cholesterol", 
             "gluc",        
             "smoke",      
             "alco",        
             "active",      
             "cardio") 
```
## Variáveis
- Idade
- Sexo
- Altura
- Peso
- Pressão arterial sistólica
- Pressão arterial diastólica
- Colesterol
- Glicemia
- Tabagismo
- Consumo de álcool
- Sedentarismo
- **Variável alvo: cardio** apresenta doença cardíaca ou não
```{r echo=FALSE}
dd = filter(cardio, ap_hi>0, ap_hi>ap_lo, ap_lo > 0, ap_lo<300, ap_hi>0, ap_hi<300)
set.seed(2)


ccc <- select(dd, age, height, weight, ap_lo, ap_hi)
ccc2 <- discretize(ccc, method = 'hartemink', breaks = 4)
ddf <- cbind(select(dd, -age, -height, -weight, -ap_lo, -ap_hi), ccc2)
ddf <- na.omit(ddf)
ddf$id <- NULL

amostra = ddf[1:7000,]
amostra.test = ddf[7001:nrow(dd),]
amostra.test<-na.omit(amostra.test)
summary(ddf)
```

```{r echo=FALSE}
bn1 <- mmhc(ddf)
```

### Grafo mostrando como nodos coloridos as variáveis das quais a variavel **CARDIO** tem dependência estatística (*Markov blanket*) 

```{r echo=FALSE}
par(mfrow = c(1, 1))
graphviz.plot(bn1, shape = 'rectangle', 
              main = "Markov Blanket - CARDIO",
              highlight = list(nodes=mb(bn1, 'cardio'), fill="lightblue"))
```

```{r echo=FALSE}
#print("Fase de bootstrap...")
R = 100
arc.strength = boot.strength(ddf, R = R, algorithm = "mmhc")
rede.media = averaged.network(arc.strength)
```

### CDF da correlação (correlação de Pearson) entre os nodos do grafo

```{r echo=FALSE}
par(mfrow = c(1, 1))
plot(arc.strength)
abline(v = 0.75, col = "tomato", lty = 2, lwd = 2)
abline(v = 0.85, col = "steelblue", lty = 2, lwd = 2)
```

### Grafo médio após 100 iterações 
```{r echo=FALSE}
par(mfrow = c(1, 1))
strength.plot(rede.media, 
              arc.strength, 
              shape = "rectangle")
```

```{r echo=FALSE}
# cado a rede nao seja totalmente direcional (nao seja um DAG) forcar-la a ser
rede.media.dagged <- pdag2dag(rede.media, 
                             ordering = names(ddf))
```

### Grafo médio tornado um *DAG*
```{r echo=FALSE}
par(mfrow = c(1, 1))
graphviz.plot(rede.media.dagged, shape = 'rectangle', 
              main = "Markov Blanket - CARDIO",
              highlight = list(nodes=mb(rede.media.dagged, 'cardio'), fill="lightblue"))
```

### Distribuição de probabilidade (PDF) de cada variável
```{r echo=FALSE}
fitted.m <- bn.fit(rede.media.dagged, amostra)
par(mfrow = c(1, 1))
graphviz.chart(fitted.m,
               type = "barprob", 
               col = "darkblue",
               bg = "azure", 
               bar.col = "darkblue", 
               main = "DAG sem WL")
```

--------------

# Predição
```{r echo=FALSE}
# rede.media.test.dagged <- pdag2dag(rede.media.test, 
#                                    ordering = names(amostra.test))

#USAR fit da rede da amostra learn, nao test
fitt <- bn.fit(rede.media.dagged, ddf)

amostra.test.resul <- amostra.test
amostra.test.resul$CARDIO.PRED <- -1
nodos <- amostra.test[, mb(rede.media.dagged, 'cardio')]
nodes.evidencias <-  mb(rede.media.dagged, 'cardio')

junction = compile(as.grain(fitt))
x<-c()
for (ii in c(1:nrow(nodos))) {
  jedu = setEvidence(propagate = TRUE, junction, 
                     nodes = nodes.evidencias, 
                     states = c(as.character(nodos[ii,1]), 
                                as.character(nodos[ii,2]), 
                                as.character(nodos[ii,3])#,
                                #as.character(nodos[ii,4]), 
                                #as.character(nodos[ii,5])
                                ))
  
  z <- querygrain(jedu, nodes = c("cardio"))
  zz <- z$cardio
  x[ii] <- zz[1]
  amostra.test.resul$CARDIO.PRED[ii] <- x[ii]
  
}
```

### Desempenho estatístico da rede
```{r echo=FALSE}
amostra.test.resul$PREDICAO <- ifelse(amostra.test.resul$CARDIO.PRED>0.5, 0, 1)
v <- amostra.test.resul[,c('cardio', 'PREDICAO')]

# da lib epiR
print(epi.tests(table(v), conf.level = 0.95))
```
### Curva ROC
```{r echo=FALSE}
# Da library ROCR
# pred <- prediction(1-x, v$cardio)
# perf <- performance(pred,"tpr","fpr")
# plot(perf,
#      colorize=FALSE, 
#      main="Curva ROC", 
#      xlab = "Taxa de falsos positivos",
#      ylab = "Taxa de verdeiro positivos")

## Warning: package 'ROCit' was built under R version 3.5.2
ROCit_obj <- rocit(score=1-x,class=v$cardio)
par(mfrow = c(1, 1))
plot(ROCit_obj, col = c(2,4))
legend("bottomright", col = c(2,4),
       c("Curva ROC empírica", "Acaso"), lwd = 2)
 
print(summary(ROCit_obj))
```

### Outra implementação de curva  ROC e outras estatísticas
```{r echo=FALSE}
# da lib precrec
precrec_obj <- evalmod(scores = 1-x, labels = v$cardio)
autoplot(precrec_obj)

precrec_obj2 <- evalmod(scores = 1-x, labels = v$cardio, mode="basic")
autoplot(precrec_obj2)  
```

### KS plot 
KS plot shows the cumulative density functions F(c) and G(c) in the positive and negative populations. If the positive population have higher value, then negative curve (F(c)) ramps up quickly. The KS statistic is the maximum difference of F(c) and G(c).
```{r echo=FALSE}
class <- v$cardio
score <- 1-x
#
rocit <- rocit(score = score, 
               class = class) #default: empirical
kplot <- ksplot(rocit)
#
message("KS Stat (empirical) : ", 
        kplot$`KS stat`)
#> KS Stat (empirical) : 0.471936339522546
message("KS Stat (empirical) cutoff : ", 
        kplot$`KS Cutoff`)
#> KS Stat (empirical) cutoff : 0.892084996383686
```

# TODO
- ACC: Overall accuracy of classification.
- MIS: Misclassification rate.
- SENS: Sensitivity.
- SPEC: Specificity.
- PREC: Precision.
- REC: Recall. Same as sensitivity.
- PPV: Positive predictive value.
- NPV: Negative predictive value.
- TPR: True positive rate.
- FPR: False positive rate.
- TNR: True negative rate.
- FNR: False negative rate.
- pDLR: Positive diagnostic likelihood ratio.
- nDLR: Negative diagnostic likelihood ratio.
- FSCR: F-score

```{r}
measure <- measureit(score = score, class = class,
                     measure = c("ACC", "SENS", "FSCR"))

plot(measure$ACC~measure$Cutoff, type = "l")
```


