---
title: "v7 : hospital == 1, -vomito, -saturacao"
author: "José Elvano Moraes"
date: "4/14/2021"
output: pdf_document
---

```{r setup, include=FALSE}
knitr::opts_chunk$set(echo = TRUE)
```

--------

$$SRAG^{causal\: modeling} \; \& \; COVID-19_{simulations}$$ 

--------

*Dataset* = https://dados.gov.br/dataset/bd-srag-2021

*Banco de Dados de Síndrome Respiratória Aguda Grave* - **incluindo dados da COVID-19**

Vigilância de Síndrome Respiratória Aguda Grave (SRAG)
O Ministério da Saúde (MS), por meio da Secretaria de Vigilância em Saúde (SVS), desenvolve a vigilância da Síndrome Respiratória Aguda Grave (SRAG) no Brasil, desde a pandemia de Influenza A(H1N1)pdm09 em 2009. A partir disso, esta vigilância foi implantada na rede de Influenza e outros vírus respiratórios, que anteriormente atuava apenas com a vigilância sentinela de Síndrome Gripal (SG).

Recentemente (2020), a vigilância da COVID-19, a infecção humana causada pelo novo Coronavírus, foi incorporada na rede de vigilância da Influenza e outros vírus respiratórios.

Esta página tem como finalidade disponibilizar o legado dos bancos de dados (BD) epidemiológicos de SRAG, da rede de vigilância da Influenza e outros vírus respiratórios, desde o início da sua implantação (2009) até os dias atuais (2021), com a incorporação da vigilância da COVID-19. Atualmente, o sistema oficial para o registro dos casos e óbitos de SRAG é o Sistema de Informação da Vigilância Epidemiológica da Gripe (SIVEP-Gripe).

No Guia de Vigilância Epidemiológica Emergência de Saúde Pública de Importância Nacional pela Doença pelo Coronavírus 2019 estão disponíveis informações sobre definições de casos, critérios de confirmação e encerramento dos casos, dentre outros.

Ressaltamos que os dados da vigilância de SRAG no Brasil disponibilizados nesta página, estão sujeitos a alterações decorrentes da investigação pelas equipes de vigilância epidemiológica que desenvolvem o serviço nas três esferas de gestão.

As bases de dados de SRAG disponibilizadas neste portal passam por tratamento que envolve a anonimização, em cumprimento a legislação.

Os dados de 2021 são disponibilizados semanalmente, às quartas-feiras, podendo, excepcionalmente, a atualização ocorrer em outro dia

Para mais informações, acessar:

Gripe/Influenza - https://saude.gov.br/saude-de-a-z/gripe

COVID-19 - https://coronavirus.saude.gov.br/

Guia Nacional de Vigilância da COVID-19 - https://portalarquivos.saude.gov.br/images/af_gvs_coronavirus_6ago20_ajustes-finais-2.pdf

--------

# Nota
Este documento é ainda tão somente experimentação e análise exploratória em fase absolutamente incipiente. Por isso a falta de estrutura, gráficos não explicativos, *typos*, etc

# Inferência da estrutura da Rede Causal usando o Algoritmo **mmhc**

-------

```{r libraries}
suppressPackageStartupMessages(expr = library(tidyverse))
suppressPackageStartupMessages(expr = library(bnlearn))
suppressPackageStartupMessages(expr = library(bnstruct))
suppressPackageStartupMessages(expr = library(readr))
suppressPackageStartupMessages(expr = library(Rgraphviz))
suppressPackageStartupMessages(expr = library(Rmpfr))
```

## Dados completos
```{r echo=FALSE}
#retira a variavel HOSPITAL J-A QUE A MAIORIA DOS PACIENTES EM SRAG
# É HOSPITALIZADA
dados_clinicos <- readRDS('dados/grupamento_clinico_03_correct_data_types.rds')

dados_clinicos <- filter(dados_clinicos, HOSPITAL == "1") %>%
  select(-VOMITO, -DESC_RESP)

# bnlearn nao aceita  tipo tibble
dados_clinicos <- as.data.frame(dados_clinicos)
class(dados_clinicos)

glimpse(dados_clinicos)
```

## Omitindo Campos sem dados
```{r}
dados_clinicos_no_na <- na.omit(dados_clinicos)
class(dados_clinicos_no_na)
glimpse(dados_clinicos_no_na)
```


```{r echo=FALSE}
######### teste #########
n_amostras = 10000
bn1 <- mmhc(sample_n(tbl = dados_clinicos_no_na, size = n_amostras, replace = FALSE))
bn2 <- mmhc(sample_n(tbl = dados_clinicos_no_na, size = n_amostras, replace = FALSE))
bn3 <- mmhc(sample_n(tbl = dados_clinicos_no_na, size = n_amostras, replace = FALSE))
bn4 <- mmhc(sample_n(tbl = dados_clinicos_no_na, size = n_amostras, replace = FALSE))
par(mfrow=c(2,2))
graphviz.plot(bn1, main="N = 10000 1", shape = "rectangle")
graphviz.plot(bn2, main="N = 10000 2", shape = "rectangle")
graphviz.plot(bn3, main="N = 10000 3", shape = "rectangle")
graphviz.plot(bn4, main="N = 10000 4", shape = "rectangle")
```

---------

```{r echo=FALSE}
n_amostras <- 20000
bn5 <- mmhc(sample_n(tbl = dados_clinicos_no_na, size = n_amostras, replace = FALSE))
bn6 <- mmhc(sample_n(tbl = dados_clinicos_no_na, size = n_amostras, replace = FALSE))
bn7 <- mmhc(sample_n(tbl = dados_clinicos_no_na, size = n_amostras, replace = FALSE))
bn8 <- mmhc(sample_n(tbl = dados_clinicos_no_na, size = n_amostras, replace = FALSE))
par(mfrow=c(2,2))
graphviz.plot(bn5, main="N = 20000 1", shape = "rectangle")
graphviz.plot(bn6, main="N = 20000 2", shape = "rectangle")
graphviz.plot(bn7, main="N = 20000 3", shape = "rectangle")
graphviz.plot(bn8, main="N = 20000 4", shape = "rectangle")
```


---------

```{r echo=FALSE}
n_amostras <- 50000
bn9  <- mmhc(sample_n(tbl = dados_clinicos_no_na, size = n_amostras, replace = FALSE))
bn10 <- mmhc(sample_n(tbl = dados_clinicos_no_na, size = n_amostras, replace = FALSE))
bn11 <- mmhc(sample_n(tbl = dados_clinicos_no_na, size = n_amostras, replace = FALSE))
bn12 <- mmhc(sample_n(tbl = dados_clinicos_no_na, size = n_amostras, replace = FALSE))
par(mfrow=c(2,2))
graphviz.plot(bn9,  main="N = 50000 1", shape = "rectangle")
graphviz.plot(bn10, main="N = 50000 2", shape = "rectangle")
graphviz.plot(bn11, main="N = 50000 3", shape = "rectangle")
graphviz.plot(bn12, main="N = 50000 4", shape = "rectangle")
```


---------

```{r echo=FALSE}
n_amostras <- 70000
bn13 <- mmhc(sample_n(tbl = dados_clinicos_no_na, size = n_amostras, replace = FALSE))
bn14 <- mmhc(sample_n(tbl = dados_clinicos_no_na, size = n_amostras, replace = FALSE))
bn15 <- mmhc(sample_n(tbl = dados_clinicos_no_na, size = n_amostras, replace = FALSE))
bn16 <- mmhc(sample_n(tbl = dados_clinicos_no_na, size = n_amostras, replace = FALSE))
par(mfrow=c(2,2))
graphviz.plot(bn13, main="N = 70000 1", shape = "rectangle")
graphviz.plot(bn14, main="N = 70000 2", shape = "rectangle")
graphviz.plot(bn15, main="N = 70000 3", shape = "rectangle")
graphviz.plot(bn16, main="N = 70000 4", shape = "rectangle")

```


---------

```{r echo=FALSE}
n_amostras <- 80000
bn17 <- mmhc(sample_n(tbl = dados_clinicos_no_na, size = n_amostras, replace = FALSE))
bn18 <- mmhc(sample_n(tbl = dados_clinicos_no_na, size = n_amostras, replace = FALSE))
bn19 <- mmhc(sample_n(tbl = dados_clinicos_no_na, size = n_amostras, replace = FALSE))
bn20 <- mmhc(sample_n(tbl = dados_clinicos_no_na, size = n_amostras, replace = FALSE))
par(mfrow=c(2,2))
graphviz.plot(bn17, main="N = 80000 1", shape = "rectangle")
graphviz.plot(bn18, main="N = 80000 2", shape = "rectangle")
graphviz.plot(bn19, main="N = 80000 3", shape = "rectangle")
graphviz.plot(bn20, main="N = 80000 4", shape = "rectangle")
```


---------

```{r echo=FALSE}
n_amostras <- 90000
bn21 <- mmhc(sample_n(tbl = dados_clinicos_no_na, size = n_amostras, replace = FALSE))
bn22 <- mmhc(sample_n(tbl = dados_clinicos_no_na, size = n_amostras, replace = FALSE))
bn23 <- mmhc(sample_n(tbl = dados_clinicos_no_na, size = n_amostras, replace = FALSE))
bn24 <- mmhc(sample_n(tbl = dados_clinicos_no_na, size = n_amostras, replace = FALSE))
par(mfrow=c(2,2))
graphviz.plot(bn21, main="N = 90000 1", shape = "rectangle")
graphviz.plot(bn22, main="N = 90000 2", shape = "rectangle")
graphviz.plot(bn23, main="N = 90000 3", shape = "rectangle")
graphviz.plot(bn24, main="N = 90000 4", shape = "rectangle")

```


---------

```{r echo=FALSE}
n_amostras <- 90000
bn21 <- mmhc(sample_n(tbl = dados_clinicos_no_na, size = n_amostras, replace = FALSE))
bn22 <- mmhc(sample_n(tbl = dados_clinicos_no_na, size = n_amostras, replace = FALSE))
bn23 <- mmhc(sample_n(tbl = dados_clinicos_no_na, size = n_amostras, replace = FALSE))
bn24 <- mmhc(sample_n(tbl = dados_clinicos_no_na, size = n_amostras, replace = FALSE))
par(mfrow=c(2,2))
graphviz.plot(bn21, main="N = 90000 1", shape = "rectangle")
graphviz.plot(bn22, main="N = 90000 2", shape = "rectangle")
graphviz.plot(bn23, main="N = 90000 3", shape = "rectangle")
graphviz.plot(bn24, main="N = 90000 4", shape = "rectangle")
```


---------

```{r echo=FALSE}
bn13 <- mmhc(dados_clinicos_no_na)
bn14 <- mmhc(dados_clinicos_no_na)
bn15 <- mmhc(dados_clinicos_no_na)
bn16 <- mmhc(dados_clinicos_no_na)
par(mfrow=c(2,2))
graphviz.plot(bn13, main="N = Todos 92825", shape = "rectangle")
graphviz.plot(bn14, main="N = Todos 92825", shape = "rectangle")
graphviz.plot(bn15, main="N = Todos 92825", shape = "rectangle")
graphviz.plot(bn16, main="N = Todos 92825", shape = "rectangle")

```


---------

# Vacinados *versus* não vacinados

## Vacinados
```{r echo=FALSE}
dados_clinicos_no_na_vacina <- dados_clinicos_no_na %>% filter(VACINA == 1)
#
bn.v.1 <- mmhc(dados_clinicos_no_na_vacina)
bn.v.2 <- mmhc(dados_clinicos_no_na_vacina)
bn.v.3 <- mmhc(dados_clinicos_no_na_vacina)
bn.v.4 <- mmhc(dados_clinicos_no_na_vacina)
par(mfrow=c(2,2))
graphviz.plot(bn.v.1, main="Vacinados, N = 15626, 1", shape = "rectangle")
graphviz.plot(bn.v.2, main="Vacinados, N = 15626, 2", shape = "rectangle")
graphviz.plot(bn.v.3, main="Vacinados, N = 15626, 3", shape = "rectangle")
graphviz.plot(bn.v.4, main="Vacinados, N = 15626, 4", shape = "rectangle")
```

## Não Vacinados
```{r echo=FALSE}
dados_clinicos_no_na_NO_vacina <- dados_clinicos_no_na %>% filter(VACINA == 2)
#
bn.nv.v.1 <- mmhc(dados_clinicos_no_na_NO_vacina)
bn.nv.v.2 <- mmhc(dados_clinicos_no_na_NO_vacina)
bn.nv.v.3 <- mmhc(dados_clinicos_no_na_NO_vacina)
bn.nv.v.4 <- mmhc(dados_clinicos_no_na_NO_vacina)
par(mfrow=c(2,2))
graphviz.plot(bn.nv.v.1, main="Não Vacinados, N = 37516, 1", shape = "rectangle")
graphviz.plot(bn.nv.v.2, main="Não Vacinados, N = 37516, 2", shape = "rectangle")
graphviz.plot(bn.nv.v.3, main="Não Vacinados, N = 37516, 3", shape = "rectangle")
graphviz.plot(bn.nv.v.4, main="Não Vacinados, N = 37516, 4", shape = "rectangle")
```

# Agrupamento por **Classificação final** dos casos
```{r}
# 1 - SRAG porinfluenza 
# 2 - SRAG por outro virus respiratorio
# 3 - SRAG por outro agente etiologico,qual:
# 4 - SRAG nao especificado 
# 5 - SRAG por COVID-19
```


---------

```{r}
srag.covid <- dados_clinicos_no_na %>% filter (CLASSI_FIN == 5)
srag.nao.covid <- dados_clinicos_no_na %>% filter (CLASSI_FIN != 5)

# Dados COVID Positivos
glimpse(srag.covid)
#
#
# Dados Covid Negativos
glimpse(srag.nao.covid)
```

## SRAG por COVID
```{r}
#
bn.covid.1 <- mmhc(sample_frac(tbl = srag.covid, size = .9, replace = FALSE))
bn.covid.2 <- mmhc(sample_frac(tbl = srag.covid, size = .9, replace = FALSE))
bn.covid.3 <- mmhc(sample_frac(tbl = srag.covid, size = .9, replace = FALSE))
bn.covid.4 <- mmhc(sample_frac(tbl = srag.covid, size = .9, replace = FALSE))
par(mfrow=c(2,2))
graphviz.plot(bn.covid.1, main="SRAG POR COVID 1", shape="rectangle")
graphviz.plot(bn.covid.2, main="SRAG POR COVID 2", shape="rectangle")
graphviz.plot(bn.covid.3, main="SRAG POR COVID 3", shape="rectangle")
graphviz.plot(bn.covid.4, main="SRAG POR COVID 4", shape="rectangle")
```

## SRAG por causas não COVID
```{r}
#
bn.nao.covid.1 <- mmhc(sample_frac(tbl = srag.nao.covid, size = .9, replace = FALSE))
bn.nao.covid.2 <- mmhc(sample_frac(tbl = srag.nao.covid, size = .9, replace = FALSE))
bn.nao.covid.3 <- mmhc(sample_frac(tbl = srag.nao.covid, size = .9, replace = FALSE))
bn.nao.covid.4 <- mmhc(sample_frac(tbl = srag.nao.covid, size = .9, replace = FALSE))
par(mfrow=c(2,2))
graphviz.plot(bn.nao.covid.1, main="SRAG NÃO COVID 1", shape="rectangle")
graphviz.plot(bn.nao.covid.2, main="SRAG NÃO COVID 2", shape="rectangle")
graphviz.plot(bn.nao.covid.3, main="SRAG NÃO COVID 3", shape="rectangle")
graphviz.plot(bn.nao.covid.4, main="SRAG NÃO COVID 4", shape="rectangle")
```

# COVID *versus* não COVID - vacinados *versus* não-vacinados 
```{r}
srag.covid.vac <- dados_clinicos_no_na %>% filter (CLASSI_FIN == 5 & VACINA == 1) 
srag.covid.nao.vac <- dados_clinicos_no_na_NO_vacina %>% filter (CLASSI_FIN == 5  & VACINA == 2) 
#
srag.nao.covid.vac <- dados_clinicos_no_na %>% filter (CLASSI_FIN != 5 & VACINA == 1)
srag.nao.covid.nao.vac <- dados_clinicos_no_na_NO_vacina %>% filter (CLASSI_FIN != 5 & VACINA == 2)
#
# Dados COVID & VACINADOS
glimpse(srag.covid.vac)
#
glimpse(srag.covid.nao.vac)
#
#
# Dados NAO COVID & NAO VACINADOS
glimpse(srag.nao.covid.vac)
#
glimpse(srag.nao.covid.nao.vac)
```

## COVID **não vacinados**
```{r}
#
bn.covid.nao.vac.1 <- mmhc(sample_frac(tbl = srag.covid.nao.vac, size = .9, replace = FALSE))
bn.covid.nao.vac.2 <- mmhc(sample_frac(tbl = srag.covid.nao.vac, size = .9, replace = FALSE))
bn.covid.nao.vac.3 <- mmhc(sample_frac(tbl = srag.covid.nao.vac, size = .9, replace = FALSE))
bn.covid.nao.vac.4 <- mmhc(sample_frac(tbl = srag.covid.nao.vac, size = .9, replace = FALSE))
par(mfrow=c(2,2))
graphviz.plot(bn.covid.nao.vac.1, main="COVID NÃO VACINADOS 1. N = 30013", shape="rectangle")
graphviz.plot(bn.covid.nao.vac.2, main="COVID NÃO VACINADOS 2. N = 30013", shape="rectangle")
graphviz.plot(bn.covid.nao.vac.3, main="COVID NÃO VACINADOS 3. N = 30013", shape="rectangle")
graphviz.plot(bn.covid.nao.vac.4, main="COVID NÃO VACINADOS 4. N = 30013", shape="rectangle")

```


## COVID **vacinados**
```{r}
# #
bn.covid.vac.1 <- mmhc(sample_frac(tbl = srag.covid.vac, size = .9, replace = FALSE))
bn.covid.vac.2 <- mmhc(sample_frac(tbl = srag.covid.vac, size = .9, replace = FALSE))
bn.covid.vac.3 <- mmhc(sample_frac(tbl = srag.covid.vac, size = .9, replace = FALSE))
bn.covid.vac.4 <- mmhc(sample_frac(tbl = srag.covid.vac, size = .9, replace = FALSE))
par(mfrow=c(2,2))
graphviz.plot(bn.covid.vac.1, main="COVID VACINADOS 1. N = 12612", shape="rectangle")
graphviz.plot(bn.covid.vac.2, main="COVID VACINADOS 2. N = 12612", shape="rectangle")
graphviz.plot(bn.covid.vac.3, main="COVID VACINADOS 3. N = 12612", shape="rectangle")
graphviz.plot(bn.covid.vac.4, main="COVID VACINADOS 4. N = 12612", shape="rectangle")
```

-------------

## NÃO COVID **não vacinados**
```{r}
#
bn.nao.covid.nao.vac.1 <- mmhc(sample_frac(tbl = srag.nao.covid.nao.vac, size = .9, replace = FALSE))
bn.nao.covid.nao.vac.2 <- mmhc(sample_frac(tbl = srag.nao.covid.nao.vac, size = .9, replace = FALSE))
bn.nao.covid.nao.vac.3 <- mmhc(sample_frac(tbl = srag.nao.covid.nao.vac, size = .9, replace = FALSE))
bn.nao.covid.nao.vac.4 <- mmhc(sample_frac(tbl = srag.nao.covid.nao.vac, size = .9, replace = FALSE))
par(mfrow=c(2,2))
graphviz.plot(bn.nao.covid.nao.vac.1, main="NAO COVID NÃO VACINADOS 1. N = 7503", shape="rectangle")
graphviz.plot(bn.nao.covid.nao.vac.2, main="NAO COVID NÃO VACINADOS 2. N = 7503", shape="rectangle")
graphviz.plot(bn.nao.covid.nao.vac.3, main="NAO COVID NÃO VACINADOS 3. N = 7503", shape="rectangle")
graphviz.plot(bn.nao.covid.nao.vac.4, main="NAO COVID NÃO VACINADOS 4. N = 7503", shape="rectangle")
```

-------------

## NÃO COVID **vacinados**
```{r}
#
bn.nao.covid.vac.1 <- mmhc(sample_frac(tbl = srag.nao.covid.vac, size = .9, replace = FALSE))
bn.nao.covid.vac.2 <- mmhc(sample_frac(tbl = srag.nao.covid.vac, size = .9, replace = FALSE))
bn.nao.covid.vac.3 <- mmhc(sample_frac(tbl = srag.nao.covid.vac, size = .9, replace = FALSE))
bn.nao.covid.vac.4 <- mmhc(sample_frac(tbl = srag.nao.covid.vac, size = .9, replace = FALSE))
par(mfrow=c(2,2))
graphviz.plot(bn.nao.covid.vac.1, main="NAO COVID VACINADOS 1. N = 3014", shape="rectangle")
graphviz.plot(bn.nao.covid.vac.2, main="NAO COVID VACINADOS 2. N = 3014", shape="rectangle")
graphviz.plot(bn.nao.covid.vac.3, main="NAO COVID VACINADOS 3. N = 3014", shape="rectangle")
graphviz.plot(bn.nao.covid.vac.4, main="NAO COVID VACINADOS 4. N = 3014", shape="rectangle")
```
