---
title: "Covid-19 - Modelagem Causal"
subtitle: "Parte I: Aprendizado Bayesiano de estrutura Causal na Síndrome Respiratória Aguda Grave - SRAG"
author: "José Elvano Moraes"
date: "14/04/2021"
output:
  pdf_document: default
  html_document:
    df_print: paged
---

```{r setup, include=FALSE}
knitr::opts_chunk$set(echo = TRUE)
```

--------

$$SRAG^{causal\: modeling} \; \& \; COVID-19_{simulations}$$ 

--------

*Dataset* = https://dados.gov.br/dataset/bd-srag-2021

*Banco de Dados de Síndrome Respiratória Aguda Grave* - **incluindo dados da COVID-19**

Vigilância de Síndrome Respiratória Aguda Grave (SRAG)
O Ministério da Saúde (MS), por meio da Secretaria de Vigilância em Saúde (SVS), desenvolve a vigilância da Síndrome Respiratória Aguda Grave (SRAG) no Brasil, desde a pandemia de Influenza A(H1N1)pdm09 em 2009. A partir disso, esta vigilância foi implantada na rede de Influenza e outros vírus respiratórios, que anteriormente atuava apenas com a vigilância sentinela de Síndrome Gripal (SG).

Recentemente (2020), a vigilância da COVID-19, a infecção humana causada pelo novo Coronavírus, foi incorporada na rede de vigilância da Influenza e outros vírus respiratórios.

Esta página tem como finalidade disponibilizar o legado dos bancos de dados (BD) epidemiológicos de SRAG, da rede de vigilância da Influenza e outros vírus respiratórios, desde o início da sua implantação (2009) até os dias atuais (2021), com a incorporação da vigilância da COVID-19. Atualmente, o sistema oficial para o registro dos casos e óbitos de SRAG é o Sistema de Informação da Vigilância Epidemiológica da Gripe (SIVEP-Gripe).

No Guia de Vigilância Epidemiológica Emergência de Saúde Pública de Importância Nacional pela Doença pelo Coronavírus 2019 estão disponíveis informações sobre definições de casos, critérios de confirmação e encerramento dos casos, dentre outros.

Ressaltamos que os dados da vigilância de SRAG no Brasil disponibilizados nesta página, estão sujeitos a alterações decorrentes da investigação pelas equipes de vigilância epidemiológica que desenvolvem o serviço nas três esferas de gestão.

As bases de dados de SRAG disponibilizadas neste portal passam por tratamento que envolve a anonimização, em cumprimento a legislação.

Os dados de 2021 são disponibilizados semanalmente, às quartas-feiras, podendo, excepcionalmente, a atualização ocorrer em outro dia

Para mais informações, acessar:

Gripe/Influenza - https://saude.gov.br/saude-de-a-z/gripe

COVID-19 - https://coronavirus.saude.gov.br/

Guia Nacional de Vigilância da COVID-19 - https://portalarquivos.saude.gov.br/images/af_gvs_coronavirus_6ago20_ajustes-finais-2.pdf

--------

# Nota
Este documento é ainda tão somente experimentação e análise exploratória em fase absolutamente incipiente. Por isso a falta de estrutura, gráficos não explicativos, *typos*, etc

# Inferência da estrutura da Rede Causal usando o Algoritmo **mmhc**

-------

```{r libraries}
suppressPackageStartupMessages(expr = library(tidyverse))
suppressPackageStartupMessages(expr = library(bnlearn))
suppressPackageStartupMessages(expr = library(bnstruct))
suppressPackageStartupMessages(expr = library(readr))
suppressPackageStartupMessages(expr = library(Rgraphviz))
suppressPackageStartupMessages(expr = library(gRain))
suppressPackageStartupMessages(expr = library(Rmpfr))
```

## Dados completos
```{r echo=FALSE}
#retira a variavel HOSPITAL J-A QUE A MAIORIA DOS PACIENTES EM SRAG
# É HOSPITALIZADA
#Carrega CSV na variavel dados
source('read_data_2.R')

colunas <- c( 
  'FEBRE', 
  'TOSSE', 
  'GARGANTA',
  'DISPNEIA', 
  'DESC_RESP',
  'SATURACAO', 
  'DIARREIA',
  'VOMITO', 
  'OUTRO_SIN',
  'HOSPITAL', 
  'EVOLUCAO',
  'RENAL', 
  'DIABETES',
  'OBESIDADE', 
  'PERD_OLFT',
  'PERD_PALA', 
  'VACINA',
  'CLASSI_FIN',
  #'CS_SEXO',
  #'CS_GESTANT',
  #'PUERPERA' ,
  'CARDIOPATI', 
  'HEMATOLOGI' ,
  #'SIND_DOWN' ,
  'HEPATICA' ,
  'ASMA'#,
  #'ANTIVIRAL'
  #'TP_ANTIVIR'
  #'RAIOX_RES'
)

# separar grupo de variaveis para analise
colunas_clinicas <- dados[, colunas]
# POR FIM, FUNCOES DE BNLEARN NAO ACEITAM O TIPO TIBBLE (DE DPLYR):
dados_clinicos <- as.data.frame(colunas_clinicas)
nrow(dados_clinicos)
dados_clinicos_no_na <- as.data.frame(na.omit(dados_clinicos))
nrow(dados_clinicos_no_na)

# bnlearn nao aceita  tipo tibble
dados_clinicos <- as.data.frame(dados_clinicos)
class(dados_clinicos)

##glimpse(dados_clinicos)
```


```{r echo=FALSE}
bn1 <- suppressWarnings(mmhc(dados_clinicos_no_na))
fitted1 = suppressWarnings(bn.fit(bn1, dados_clinicos_no_na))
```


```{r}
graphviz.chart(fitted1, type = "barprob", col = "darkblue", bg = "azure", bar.col = "darkblue")
```
